---
title: "Parcial-apr_maq_grb"
output: html_document
date: "2024-10-12"
---
```{r, echo=FALSE, include=FALSE}
library(tidymodels)
library(tidyverse)
library(keras)
library(caret)
library(tensorflow) 
library(reticulate)
library(e1071)
library(car)
library(glmnet)
#use_python("/Users/gerardorochabenigno/miniforge3/envs/py_tf/bin/python", required = TRUE)

log_loss_function <- function(pred, obs){
  # Se calcula la pérdida logarítmica
  log_loss <- -1 * mean(obs * log(pred) + (1 - obs) * log(1 - pred))
  log_loss
}

```

# 1. Definición del problema

Contamos con el siguiente problema de clasificación: 
 - A partir de un conjunto de datos que contiene reservas de hotel en resorts y en ciudades queremos predecir si la reserva contiene niños o no.
 
Métrica de evaluación:
 - Pérdida logarítmica
 
# 2. Información

La información proviene de "Hotel booking demand datasets" con procesamiento previo. El conjunto de datos original contiene informacon de reservas de hotel en de tipo "ciudad" y "resort". Cada observación representa una reserva de hotel con fecha de ingreso entre el 1 de julio de 2015 y el 31 de agosto de 2017 y contiene reservas que se efectuaron, omitiendo aquellas que se cancelaron. 

A continuación se describen las variables disponibles en el conjunto de datos disponible:

 - `hotel`: Tipo de hotel (Resort Hotel o City Hotel): Los registros de Resort Hotel provienen de la zona de Algarve y los registros de City Hotel provienen de la ciudad de Lisboa
 - `lead_time`: Número de días que transcurren entre la fecha de la reserva y la fecha de llegada.
 - `stays_in_weekend_nights`: Número de noches de fin de semana (Sábado o domingo),
 - `stays_in_week_nights`: Número de noches entre semana (Lunes a viernes),
 - `adults`: Número de adultos
 - `children`: Indica si la reserva contiene niños (children) o no (none) 
 - `meal`: Tipo de comida reservada BB – Bed & Breakfast; HB – Half board (breakfast and one other meal – usually dinner); FB – Full board (breakfast, lunch and dinner)
 - `country`: País de origen.
 - `market_segment`: Segmento de mercado Agencia de viajes (Online_TA), Corporate, Operadores de Tours (Online_TO), Direct, Groups, Complementary o Aviation.
 - `distribution_channel`: Canal de distribución Agencia de viajes u Operadores de Tours (TA/TO), Corporate, Direct, Groups, Undefined o GDS.
 - `is_repeated_guest`: Indica si el huésped es repetido (1) o no (0)
 - `previous_cancellations`: Número de reservaciones previas canceladas
 - `previous_bookings_not_canceled`: Número de reservaciones previas no canceladas
 - `reserved_room_type`: Tipo de habitación reservada (A a L)
 - `assigned_room_type`: Tipo de habitación asignada (A a K)
 - `booking_changes`: Número de cambios en la reserva antes de entrar al Property Management System (PMS) 
 - `deposit_type`: Tipo de depósito No Deposit – no deposit was made; Non Refund – a deposit was made in the value of the total stay cost; Refundable – a deposit was made with a value under the total cost of stay.
 - `agent`: ID de la agencia de viajes
 - `company`: ID de la compañía
 - `days_in_waiting_list`: Número de días en lista de espera antes de ser confirmada la reserva.
 - `customer_type`: Tipo de cliente Contract - when the booking has an allotment or other type of contract associated to it; Group – when the booking is associated to a group; Transient – when the booking is not part of a group or contract, and is not associated to other transient booking; Transient-party – when the booking is transient, but is associated to at least other transient booking
 - `average_daily_rate`: Tarifa diaria promedio
 - `required_car_parking_spaces`: Indica si en la reserva se solicitaron espacios de estacionamiento (parking) o no (none)
 - `total_of_special_requests`: Número de solicitudes especiales hechas por el cliente
 - `arrival_date`: Fecha de llegada
 
 Target:
  - `children`

```{r}
# Leemos la información
raw_test  <- read_csv("./datos/hoteles-prueba.csv", show_col_types = FALSE)
raw_train <- read_csv("./datos/hoteles-entrena.csv", show_col_types = FALSE)
```

## 2.1 Vistazo a la información

### 2.1.2 Variables númericas

Existen 10 variables númericas:

 - `lead_time`
 - `stays_in_weekend_nights`
 - `stays_in_week_nights`
 - `adults`
 - `previous_cancellations`
 - `previous_bookings_not_canceled`
 - `booking_changes`
 - `days_in_waiting_list`
 - `average_daily_rate`
 - `total_of_special_requests`

Las siguientes variables son categóricas:
 - `hotel`
 - `adults`
 - `meal`
 - `country`
 - `market_segment`
 - `distribution_channel`
 - `is_repeated_guest`)
 - `reserved_room_type`
 - `assigned_room_type`
 - `deposit_type`
 - `agent`
 - `company`
 - `customer_type`
 - `required_car_parking_spaces`

Existe una variable de 
 - `arrival_date`: Fecha de llegada


Primero analizaremos la distribución de las variables númericas. 

Podemos observar lo siguiente:
 - Existen valores extremos en las siguientes variables: `lead_time`, `stays_in_weekend_nights`, `stays_in_week_nights`, `previous_cancellations`, `previous_bookings_not_canceled`, `booking_changes`, `days_in_waiting_list`.
 - Existen valores negativos en la variable `average_daily_rate`

Como medida preventiva, se eliminarán las observaciones que estén arriba del percentil 99 de las variables con valores extremos y se eliminarán los registros negativos de la variable "average_daily_rate" 

```{r}
estadisticas_vars_numericas <-
raw_train |> select(lead_time,
                    stays_in_weekend_nights,
                    stays_in_week_nights,
                    adults,
                    previous_cancellations,
                    previous_bookings_not_canceled,
                    booking_changes,
                    days_in_waiting_list,
                    average_daily_rate,
                    total_of_special_requests) |>
  summarise(across(where(is.numeric),
                   list(
                     min = min,
                     p1 = ~ quantile(., probs = 0.01),
                     p25 = ~ quantile(., probs = 0.25),
                     p50 = ~ quantile(., probs = 0.50),
                     p75 = ~ quantile(., probs = 0.75),
                     p99 = ~ quantile(., probs = 0.99),
                     max = max,
                     mean = mean,
                     sd = sd
                   ), .names = "{col}-{fn}")
  ) |> pivot_longer(cols = everything(),
               names_to = c("variable", "estadistica"),
               names_sep = "-",
               values_to = "valor") |>
  pivot_wider(names_from = variable, values_from = valor)

estadisticas_vars_numericas

```
# Procedemos a observar la correlación entre variables, aliminando las observaciones anormales. Vemos que `previous_cancellations` tiene varianza cero, por lo que se eliminará esta variable en la predicción. Vemos además que no hay correlaciones fuertes entre los predictores númericos

```{r}

raw_train |>
  select(    
    lead_time,
    stays_in_weekend_nights,
    stays_in_week_nights,
    adults,
    previous_cancellations,
    previous_bookings_not_canceled,
    booking_changes,
    days_in_waiting_list,
    average_daily_rate, 
    total_of_special_requests
    )|>
  filter(
    lead_time                      <= quantile(lead_time, probs=0.99),
    stays_in_weekend_nights        <= quantile(stays_in_weekend_nights, probs=0.99),
    stays_in_week_nights           <= quantile(stays_in_week_nights, probs=0.99),
    previous_cancellations         <= quantile(previous_cancellations, probs=0.99),
    previous_bookings_not_canceled <= quantile(previous_bookings_not_canceled, probs=0.99),
    booking_changes                <= quantile(booking_changes, probs=0.99),
    days_in_waiting_list           <= quantile(days_in_waiting_list, probs=0.99),
    average_daily_rate             >  0,
  ) |>
  select(-previous_cancellations) |>
  cor()
```

### 2.1.2 Variables categóricas
Podemos observar que existen variables con valores nulos:
 - `agent`: 13.5 de las observaciones son NULL. Se decide no seguir usando esta variable.
 - `company`: 94.1% de las observaciones son NULL. Debido a la alta cantidad de valores nulos, se decide no utilizar esta variable.
 - `country`: 0.4% de las observaciones son NULL. Se decide agrupar esta variable por regiones, ya que existen 144 países distintos.

 
### 2.1.3 Relaciones entre predictores

Para eliminar colinealidad entre variables, checaremos el Factor de inflación de varianza (VIF) de los predictores númericos. Como podemos observar, 

```{r}
modelo_logistico_vif <- logistic_reg() |>
  set_mode("classification") |>
  set_engine("glm")


receta_vif <- recipe(children ~ lead_time +
    stays_in_weekend_nights +
    stays_in_week_nights +
    adults +
    previous_cancellations +
    previous_bookings_not_canceled +
    booking_changes +
    days_in_waiting_list +
    average_daily_rate  +
    total_of_special_requests, data = raw_train) |>
  step_filter(
    lead_time                      <= quantile(lead_time, probs=0.99),
    stays_in_weekend_nights        <= quantile(stays_in_weekend_nights, probs=0.99),
    stays_in_week_nights           <= quantile(stays_in_week_nights, probs=0.99),
    previous_cancellations         <= quantile(previous_cancellations, probs=0.99),
    previous_bookings_not_canceled <= quantile(previous_bookings_not_canceled, probs=0.99),
    booking_changes                <= quantile(booking_changes, probs=0.99),
    days_in_waiting_list           <= quantile(days_in_waiting_list, probs=0.99),
    average_daily_rate             >  0
  ) |>
  step_rm(previous_cancellations) |>
  step_normalize(all_predictors())

flujo_logistico_vif <- workflow() |>
  add_recipe(receta_vif) |>
  add_model(modelo_logistico_vif)

receta_preparada <- prep(receta_vif)
prep_train <- bake(receta_preparada, new_data = NULL)

# Entrenamos el modelo
ajuste_logistico_vif <- flujo_logistico_vif |> 
  fit(data = raw_train)

predicciones_logisticas_vif <- ajuste_logistico_vif |> predict(new_data = raw_test, type = "prob") |> select(.pred_children)
predicciones_logisticas_vif |> mutate(id=1:n()) |> rename(probs=.pred_children) |> select(id, probs)  |> write_csv("./datos/predicciones_logisticas_vif.csv")

# VIF
vif(glm(children ~ ., data = prep_train, family = binomial))
```



# 3. Preprocesamiento
Aquí se presenta el razonamiento para el preprocesamiento de los predictores:


 - `hotel`: se hará variable dummy y se registrará la interacción con `lead_time`, ya que es posible que el tiempo de anticipación de la reserva sea distinto para los hoteles de ciudad y resort.
 - `lead_time`: se normalizará para que los coeficientes sean comparables.
 - `stays_in_weekend_nights` y `stays_in_week_nights`: se normalizarán para que los coeficientes sean comparables.
 - `adults`: se normalizará para que los coeficientes sean comparables.
 - `meal`: primero se agrupará SC y Undefined y después se hará variable dummy y se registrará la interacción con `adults`.
 - `country`: se agrupará por regiones y se hará variable dummy.
 - `market_segment`: se omitirá por no ser de relevancia para el problema.
 - `distribution_channel`: se hará dummy.
 - `is_repeated_guest`: se hará dummy.  
 - `previous_cancellations`: se hará dummy.
 - `previous_bookings_not_canceled`: se hará dummy.
 - `reserved_room_type`: se hará dummy y se evaluará varianza.
 - `assigned_room_type`: se hará dummy y se evaluará varianza.
 - `booking_changes`: se normalizará para que los coeficientes sean comparables.    
 - `deposit_type`: se hará dummy.
 - `days_in_waiting_list`: se normalizará para que los coeficientes sean comparables.
 - `customer_type`: se hará dummy.
 - `average_daily_rate`: se normalizará para que los coeficientes sean comparables.
 - `required_car_parking_spaces`: se hará dummy.
 - `total_of_special_requests`: se normalizará para que los coeficientes sean comparables.
 - `arrival_date`: se extraerá el mes y año de la fecha de llegada.


A las variables que se les aplique un método dummy, se evaluará la varianza para determinar si se eliminan o no.

# 4. Modelación

La métrica de evaluación es la pérdida logarítmica y en el concurso la pérdida logaritmica de prueba de referencia es 0.24376 por lo que los modelos deben reducir la pérdida logaritmica a tal valor.

## 4.2 Regresión logística

La regresión logística es el modelo más simple para clasificación binaria. Aplicaremos el preprocesamiento de la información.

### 4.1.1 Primer intento.

Solo usamos las variables numéricas normalizadas.
 - lead_time
 - adults
 - stays_in_weekend_nights
 - stays_in_week_nights
 - booking_changes
 - days_in_waiting_list
 - average_daily_rate
 - total_of_special_requests

```{r}
modelo_logistico_1 <- logistic_reg() |>
  set_engine("glm") |>
  set_mode("classification")

receta_1 <- recipe(children ~ lead_time +
    stays_in_weekend_nights +
    stays_in_week_nights +
    previous_cancellations +
    previous_bookings_not_canceled +
    booking_changes +
    days_in_waiting_list +
    average_daily_rate, data = raw_train) |>
  step_filter(
    lead_time                      <= quantile(lead_time, probs=0.99),
    stays_in_weekend_nights        <= quantile(stays_in_weekend_nights, probs=0.99),
    stays_in_week_nights           <= quantile(stays_in_week_nights, probs=0.99),
    previous_cancellations         <= quantile(previous_cancellations, probs=0.99),
    previous_bookings_not_canceled <= quantile(previous_bookings_not_canceled, probs=0.99),
    booking_changes                <= quantile(booking_changes, probs=0.99),
    days_in_waiting_list           <= quantile(days_in_waiting_list, probs=0.99),
    average_daily_rate             >  0
  ) |>
  step_rm(previous_cancellations)


flujo_logistico_1 <- workflow() |>
  add_recipe(receta_1) |>
  add_model(modelo_logistico_1)

# Entrenamos el modelo
ajuste_logístico_1 <- flujo_logistico_1 |> 
  fit(data = raw_train)

predicciones_logisticas_1 <- ajuste_logístico_1 |> predict(new_data = raw_test, type = "prob") |> select(.pred_children)
#predicciones_logisticas |> mutate(id=1:n()) |> rename(.pred_class)
predicciones_logisticas_1 |> mutate(id=1:n()) |> rename(probs=.pred_children) |> select(id, probs)  |> write_csv("./datos/predicciones_logisticas_1.csv")

# perdida logaritmica de entrenamiento
binario_entrena <- ifelse(raw_train$children == "none", 0, 1)
probs_entrena   <- ajuste_logístico_1 |> predict(new_data = raw_train, type = "prob") |> pull(.pred_children)
log_loss_function(probs_entrena, binario_entrena)
```

### 4.1.2 Segundo intento.
Ahora procederemos a introducir duummys en la regresión. Solo usaremos las variables con mayor balanceo:
 - hotel
 - meal: agruparemos SC y undefined
 - is_repeated_guest
 - distribution_channel
 - reserved_room_type

```{r}
# Especificación del modelo
modelo_logistico_2 <- logistic_reg() |>
  set_engine("glm") |>
  set_mode("classification")

# Proprocesamiento de los datos de entrenamiento
receta_2 <- recipe(children ~ 
                     lead_time +  
                     adults +
                     stays_in_weekend_nights +
                     stays_in_week_nights + 
                     booking_changes +
                     days_in_waiting_list + 
                     average_daily_rate +
                     total_of_special_requests +
                     hotel +
                     meal +
                     distribution_channel +
                     is_repeated_guest +
                     reserved_room_type +
                     assigned_room_type +
                     deposit_type +
                     customer_type +
                     required_car_parking_spaces+
                     arrival_date,,
                   data = raw_train) |>
  step_normalize(lead_time, 
                 adults, 
                 stays_in_weekend_nights, 
                 stays_in_week_nights, 
                 booking_changes, 
                 days_in_waiting_list, 
                 average_daily_rate, 
                 total_of_special_requests) |>
  step_mutate(hotel = as.factor(hotel),
              meal = if_else(meal == "SC" | meal == "Undefined", "SC/Undefined", meal),
              meal = as.factor(meal), 
              distribution_channel = as.factor(distribution_channel), 
              is_repeated_guest = as.factor(is_repeated_guest), 
              reserved_room_type = as.factor(reserved_room_type), 
              assigned_room_type = as.factor(assigned_room_type), 
              deposit_type = if_else(deposit_type == "No_Deposit", "No_Deposit", "Deposit"),
              deposit_type = as.factor(deposit_type), 
              customer_type = as.factor(customer_type),
              required_car_parking_spaces = as.factor(required_car_parking_spaces),
              mes = month(arrival_date),
              mes = as.factor(mes),
              año = year(arrival_date),
              año = as.factor(año)) |>
  step_dummy(hotel, 
             meal, 
             distribution_channel,
             reserved_room_type, 
             assigned_room_type, 
             deposit_type, 
             customer_type, 
             required_car_parking_spaces,
             mes,
             año)  |>
  step_rm(arrival_date) |>
  step_interact(~ starts_with("hotel"):starts_with("lead_time")+ 
                starts_with("mes"):starts_with("año")+ 
                starts_with("mes"):starts_with("lead_time")+
                starts_with("adults"):starts_with("meal")
                ) 

receta_preparada <- prep(receta_2)
prep_train <- bake(receta_preparada, new_data = NULL)


flujo_logistico_2 <- workflow() |>
  add_recipe(receta_2) |>
  add_model(modelo_logistico_2)

# Entrenamos el modelo
ajuste_logístico_2 <- flujo_logistico_2 |> 
  fit(data = raw_train)

predicciones_logisticas_2 <- ajuste_logístico_2 |> predict(new_data = raw_test, type = "prob") |> select(.pred_children)
predicciones_logisticas_2 |> mutate(id=1:n()) |> rename(probs=.pred_children) |> select(id, probs)  |> write_csv("./datos/predicciones_logisticas_2.csv")

# perdida logaritmica de entrenamiento
binario_entrena <- ifelse(raw_train$children == "none", 0, 1)
probs_entrena   <- ajuste_logístico_2 |> predict(new_data = raw_train, type = "prob") |> pull(.pred_children)
log_loss_function(probs_entrena, binario_entrena)

```

### 4.1.2 Tercer intento.
Vamos a tomar el segundo intento pero utilizaremos validación cruzada para elegir la mejor combinación de regularización L1 y L2 usando grid_seach, además estableceremos una relación entre hotel y mes.

```{r}
# Especificación del modelo
modelo_logistico_3 <- logistic_reg(penalty=tune(), mixture = tune()) |>
  set_engine("glmnet") |>
  set_mode("classification")

cv_folds <- vfold_cv(raw_train, v = 10, strata = children)
grid <- grid_regular(penalty(), mixture(), levels = 20)

# Proprocesamiento de los datos de entrenamiento
receta_3 <- recipe(children ~ .,
                   data = raw_train) |>
  step_rm(agent, company, country, market_segment) |> 
  step_normalize(lead_time, 
                 adults, 
                 stays_in_weekend_nights, 
                 stays_in_week_nights, 
                 booking_changes, 
                 days_in_waiting_list, 
                 average_daily_rate, 
                 total_of_special_requests) |>
  step_mutate(hotel = as.factor(hotel),
              meal = if_else(meal == "SC" | meal == "Undefined", "SC/Undefined", meal),
              meal = as.factor(meal), 
              distribution_channel = as.factor(distribution_channel), 
              is_repeated_guest = as.factor(is_repeated_guest), 
              reserved_room_type = as.factor(reserved_room_type), 
              assigned_room_type = as.factor(assigned_room_type), 
              deposit_type = if_else(deposit_type == "No_Deposit", "No_Deposit", "Deposit"),
              deposit_type = as.factor(deposit_type), 
              customer_type = as.factor(customer_type),
              required_car_parking_spaces = as.factor(required_car_parking_spaces),
              mes = month(arrival_date),
              mes = as.factor(mes),
              año = year(arrival_date),
              año = as.factor(año)) |>
  step_novel(distribution_channel, is_repeated_guest, reserved_room_type, assigned_room_type, deposit_type, customer_type, required_car_parking_spaces, mes, año) |>
  step_dummy(hotel, 
             is_repeated_guest,
             meal, 
             distribution_channel,
             reserved_room_type, 
             assigned_room_type, 
             deposit_type, 
             customer_type, 
             required_car_parking_spaces,
             mes,
             año)  |>
  step_rm(arrival_date) |>
  step_interact(~ starts_with("hotel"):starts_with("lead_time")+ 
                starts_with("mes"):starts_with("año")+ 
                starts_with("mes"):starts_with("lead_time")+
                starts_with("adults"):starts_with("meal") +
                starts_with("hotel"):starts_with("mes") +
                starts_with("hotel"):starts_with("customer_type"))

receta_preparada <- prep(receta_3)
prep_train <- bake(receta_preparada, new_data = NULL)


flujo_logistico_3 <- workflow() |>
  add_recipe(receta_3) |>
  add_model(modelo_logistico_3)

# Resultados
metricas <- metric_set(mn_log_loss)
resultados <- tune_grid(flujo_logistico_3, 
                        resamples = cv_folds, 
                        metrics = metricas,
                        grid = grid,
                        control = control_grid(save_pred = TRUE))

# Mejor resultado
mejores_resultados <- resultados |>
  select_best(metric = "mn_log_loss")

modelo_final_logistico_3 <- finalize_workflow(flujo_logistico_3, mejores_resultados)

# Entrenamos el modelo
ajuste_logístico_3 <- modelo_final_logistico_3 |> 
  fit(data = raw_train)

predicciones_logisticas_3 <- ajuste_logístico_3 |> predict(new_data = raw_test, type = "prob") |> select(.pred_children)
predicciones_logisticas_3 |> mutate(id=1:n()) |> rename(probs=.pred_children) |> select(id, probs)  |> write_csv("./datos/predicciones_logisticas_3.csv")

# perdida logaritmica de entrenamiento
binario_entrena <- ifelse(raw_train$children == "none", 0, 1)
probs_entrena   <- ajuste_logístico_3 |> predict(new_data = raw_train, type = "prob") |> pull(.pred_children)
log_loss_function(probs_entrena, binario_entrena)

```

### 4.1.3 Cuarto intento.

Correremos el modelo de regresión logística aplicado al que se le aplicará componentes principales

```{r}
# Proprocesamiento de los datos de entrenamiento
receta_4 <- recipe(children ~ .,
                   data = raw_train) |>
  step_rm(agent, company, country, market_segment) |> 
  step_scale(lead_time, 
                 adults, 
                 stays_in_weekend_nights, 
                 stays_in_week_nights, 
                 booking_changes, 
                 days_in_waiting_list, 
                 average_daily_rate, 
                 total_of_special_requests) |>
  step_mutate(hotel = as.factor(hotel),
              meal = if_else(meal == "SC" | meal == "Undefined", "SC/Undefined", meal),
              meal = as.factor(meal), 
              distribution_channel = as.factor(distribution_channel), 
              is_repeated_guest = as.factor(is_repeated_guest), 
              reserved_room_type = as.factor(reserved_room_type), 
              assigned_room_type = as.factor(assigned_room_type), 
              deposit_type = if_else(deposit_type == "No_Deposit", "No_Deposit", "Deposit"),
              deposit_type = as.factor(deposit_type), 
              customer_type = as.factor(customer_type),
              required_car_parking_spaces = as.factor(required_car_parking_spaces),
              mes = month(arrival_date),
              mes = as.factor(mes),
              año = year(arrival_date),
              año = as.factor(año)) |>
  step_dummy(hotel, 
             is_repeated_guest,
             meal, 
             distribution_channel,
             reserved_room_type, 
             assigned_room_type, 
             deposit_type, 
             customer_type, 
             required_car_parking_spaces,
             mes,
             año)  |>
  step_rm(arrival_date) |>
  step_interact(~ starts_with("hotel"):starts_with("lead_time")+ 
                starts_with("mes"):starts_with("año")+ 
                starts_with("mes"):starts_with("lead_time")+
                starts_with("adults"):starts_with("meal") +
                starts_with("hotel"):starts_with("mes") +
                starts_with("hotel"):starts_with("customer_type")) |>
  step_pca(all_predictors(), threshold = 0.99)


# Especificación del modelo
modelo_logistico_4 <- logistic_reg() |>
  set_engine("glm") |>
  set_mode("classification")

# Flujo
flujo_logistico_4 <- workflow() |>
  add_recipe(receta_4) |>
  add_model(modelo_logistico_4)

# Ajustamos el modelo
ajuste_logístico_4 <- flujo_logistico_4 |> 
  fit(data = raw_train)

# Predecimos
prep_test <- bake(receta_preparada, new_data = raw_test)
prep_test_pca <- predict(pca, prep_test)
predicciones_logisticas_4 <- ajuste_logístico_4 |> predict(new_data = raw_test, type = "prob") |> select(.pred_children)

# perdida logaritmica de entrenamiento
binario_entrena <- ifelse(raw_train$children == "none", 0, 1)
probs_entrena   <- ajuste_logístico_4 |> predict(new_data = raw_train, type = "prob") |> pull(.pred_children)
log_loss_function(probs_entrena, binario_entrena)

```



### 4.1.3 Quinto intento.
```{r}
# Preprocesamiento
receta_5 <- recipe(children ~ ., data = raw_train) |>
  step_filter(
    adults > 0,
    lead_time                      <= quantile(lead_time, probs=0.99),
    stays_in_weekend_nights        <= quantile(stays_in_weekend_nights, probs=0.99),
    stays_in_week_nights           <= quantile(stays_in_week_nights, probs=0.99),
    previous_cancellations         <= quantile(previous_cancellations, probs=0.99),
    previous_bookings_not_canceled <= quantile(previous_bookings_not_canceled, probs=0.99),
    booking_changes                <= quantile(booking_changes, probs=0.99),
    days_in_waiting_list           <= quantile(days_in_waiting_list, probs=0.99),
    average_daily_rate             >  0
  ) |>
  step_rm(previous_cancellations) |>
  step_normalize(
    lead_time,
    stays_in_weekend_nights,
    stays_in_week_nights,
    adults,
    previous_bookings_not_canceled,
    booking_changes,
    days_in_waiting_list,
    average_daily_rate,
    total_of_special_requests
  ) |>
  # Preprocesamiento de variables categóricas
  step_rm(agent, company, country, market_segment) |>
  step_mutate(
    hotel = as.factor(hotel),
    meal = if_else(meal=="SC" | meal=="Undefined", "SC/Undefined", meal),
    meal = as.factor(meal),
    #country = as.factor(country),
    #market_segment = as.factor(market_segment),
    distribution_channel = as.factor(distribution_channel),
    is_repeated_guest = as.factor(is_repeated_guest),
    reserved_room_type = as.factor(reserved_room_type),
    assigned_room_type = as.factor(assigned_room_type),
    deposit_type = as.factor(deposit_type),
    customer_type = as.factor(customer_type),
    required_car_parking_spaces = as.factor(required_car_parking_spaces)
  ) |>
  step_novel(
    hotel,
    meal,
    #country,
    #market_segment,
    distribution_channel,
    is_repeated_guest,
    reserved_room_type,
    assigned_room_type,
    deposit_type,
    customer_type,
    required_car_parking_spaces
  ) |>
  step_dummy(
    hotel,
    meal,
    #country,
    #market_segment,
    distribution_channel,
    is_repeated_guest,
    reserved_room_type,
    assigned_room_type,
    deposit_type,
    customer_type,
    required_car_parking_spaces
  ) |>
  # Proprocesamiento de variable de fecha
  step_date(arrival_date, features = c("month", "year")) |>
  step_mutate(arrival_date_month = as.factor(arrival_date_month),
              arrival_date_year = as.factor(arrival_date_year)) |>
  step_novel(
    arrival_date_month,
    arrival_date_year
  ) |>
  step_dummy(
    arrival_date_month,
    arrival_date_year
  ) |>
  step_rm(arrival_date) |>
  # Interacciones
  step_interact(
    ~ starts_with("hotel"):starts_with("lead_time") +
      starts_with("hotel"):starts_with("average_daily_rate") +
      starts_with("hotel"):starts_with("arrival_date_month") +
      adults:starts_with("meal")
  ) |>
  step_zv(all_predictors()) |>
  step_corr(all_predictors()) |>
  step_rm(
    hotel_Resort_Hotel
          )

# Guardamos datos de entrenamiento
receta_preparada <- prep(receta_5)
prep_train <- bake(receta_preparada, new_data = NULL)


cv_folds <- vfold_cv(raw_train, v = 10, strata = children)
grid <- grid_regular(penalty(), mixture(), levels = 20)
  
# Especificación del modelo
modelo_logistico_5 <- logistic_reg(penalty=tune(), mixture = tune()) |>
  set_engine("glmnet") |>
  set_mode("classification")

# Especificamos el flujo
flujo_logistico_5 <- workflow() |>
  add_recipe(receta_5) |>
  add_model(modelo_logistico_5)

# Resultados
metricas <- metric_set(mn_log_loss)
resultados <- tune_grid(flujo_logistico_5, 
                        resamples = cv_folds, 
                        metrics = metricas,
                        grid = grid,
                        control = control_grid(save_pred = TRUE)
                        )

# Mejor resultado
mejores_resultados <- resultados |>
  select_best(metric = "mn_log_loss")

modelo_final_logistico_5 <- finalize_workflow(flujo_logistico_5, mejores_resultados)

# Entrenamos el modelo
ajuste_logístico_5 <- modelo_final_logistico_5 |> 
  fit(data = raw_train)

# Predecimos
predicciones_logisticas_5 <- ajuste_logístico_5 |> predict(new_data = raw_test, type = "prob") |> select(.pred_children)

# VIF
vif(glm(children ~ ., data = prep_train, family = binomial))

# Guardamos las predicciones
predicciones_logisticas_5 |> mutate(id=1:n()) |> rename(probs=.pred_children) |> select(id, probs)  |> write_csv("./datos/predicciones_logisticas_5.csv")

# perdida logaritmica de entrenamiento
binario_entrena <- ifelse(raw_train$children == "none", 0, 1)
probs_entrena   <- ajuste_logístico_5 |> predict(new_data = raw_train, type = "prob") |> pull(.pred_children)
log_loss_function(probs_entrena, binario_entrena)

```


-----------------


## 4.2 Red neuronal

### 4.2.1 Primer intento
Igual que en el modelo de regresión logística, solo usamos las variables numéricas normalizadas.
 - lead_time
 - adults
 - stays_in_weekend_nights
 - stays_in_week_nights
 - booking_changes
 - days_in_waiting_list
 - average_daily_rate
 - total_of_special_requests


```{r}
#Preprocesamiento
target_entrena <- ifelse(raw_train$children == "none", 0, 1)
predictores_entrena <- as.matrix(prep_train)

preProcValues <- preProcess(predictores_entrena, method = c("range"))
predictores_entrena_normalizados <- predict(preProcValues, predictores_entrena)

predictores_prueba <- raw_test[, c("lead_time", 
                             "adults", 
                             "stays_in_weekend_nights", 
                             "stays_in_week_nights", 
                             "booking_changes", 
                             "days_in_waiting_list", 
                             "average_daily_rate", 
                             "total_of_special_requests")]

preProcValues_prueba <- preProcess(predictores_prueba, method = c("range"))
predictores_prueba_normalizados <- predict(preProcValues_prueba, predictores_prueba)

# Keras necesita tensores
X_entrena <- as.matrix(predictores_entrena_normalizados)
y_entrena <- as.matrix(target_entrena)

modelo_red_neuronal <- keras_model_sequential() |>
  layer_dense(units = 8, activation = 'relu', input_shape = ncol(predictores_entrena)) |>
  layer_dense(units = 4, activation = 'relu', 
              kernel_regularizer = regularizer_l2(0.001)) |>
  layer_dense(units = 1, activation = 'sigmoid') 

modelo_red_neuronal |> compile(
  loss = 'binary_crossentropy',
  optimizer = "adam",
  metrics = 'accuracy'
)

historia <- modelo_red_neuronal |> fit(
  X_entrena, 
  y_entrena, 
  epochs = 100,  # Ajusta el número de épocas según sea necesario
  batch_size =1000,  # Ajusta el tamaño del lote según sea necesario
  verbose = 1  # Cambia a 0 si no quieres imprimir el progreso
)

# prediccion
predicciones_red_neuronal <- modelo_red_neuronal |> predict(as.matrix(predictores_prueba_normalizados)) |> as.vector()
predicciones_red_neuronal <- tibble(id = 1:nrow(raw_test),
                                    probs = predicciones_red_neuronal)

predicciones_red_neuronal |> write_csv("./datos/predicciones_red_neuronal_1.csv")

# Perdida logaritmica de entrenamiento
binario_entrena <- ifelse(raw_train$children == "none", 0, 1)
probs_entrena   <- modelo_red_neuronal |> predict(as.matrix(predictores_entrena_normalizados)) |> as.vector()
log_loss_function(probs_entrena, binario_entrena)


```


### 4.2.2 Segundo intento
```{r}
# Proprocesamiento de los datos de entrenamiento y prueba
receta_2 <- recipe(children ~ 
                     lead_time +  
                     adults +
                     stays_in_weekend_nights +
                     stays_in_week_nights + 
                     booking_changes +
                     days_in_waiting_list + 
                     average_daily_rate +
                     total_of_special_requests +
                     hotel +
                     meal +
                     distribution_channel +
                     is_repeated_guest +
                     reserved_room_type +
                     assigned_room_type +
                     deposit_type +
                     customer_type +
                     required_car_parking_spaces+
                     arrival_date,
                   data = raw_train) |>
  step_normalize(lead_time, 
                 adults, 
                 stays_in_weekend_nights, 
                 stays_in_week_nights, 
                 booking_changes, 
                 days_in_waiting_list, 
                 average_daily_rate, 
                 total_of_special_requests) |>
  step_mutate(hotel = as.factor(hotel),
              meal = if_else(meal == "SC" | meal == "Undefined", "SC/Undefined", meal),
              meal = as.factor(meal), 
              distribution_channel = as.factor(distribution_channel), 
              is_repeated_guest = as.factor(is_repeated_guest), 
              reserved_room_type = as.factor(reserved_room_type), 
              assigned_room_type = as.factor(assigned_room_type), 
              deposit_type = if_else(deposit_type == "No_Deposit", "No_Deposit", "Deposit"),
              deposit_type = as.factor(deposit_type), 
              customer_type = as.factor(customer_type),
              required_car_parking_spaces = as.factor(required_car_parking_spaces),
              mes = month(arrival_date),
              mes = as.factor(mes),
              año = year(arrival_date),
              año = as.factor(año)) |>
  step_dummy(hotel, 
             meal, 
             distribution_channel,
             is_repeated_guest,
             reserved_room_type, 
             assigned_room_type, 
             deposit_type, 
             customer_type, 
             required_car_parking_spaces,
             mes,
             año)  |>
  step_rm(arrival_date) |>
  step_interact(~ starts_with("hotel"):starts_with("lead_time")+ 
                starts_with("mes"):starts_with("año")+ 
                starts_with("mes"):starts_with("lead_time")+
                starts_with("adults"):starts_with("meal")
                ) 

receta_preparada <- prep(receta_2)

prep_train <- bake(receta_preparada, new_data = NULL) |> select(-children)
prep_test <- bake(receta_preparada, new_data = raw_test)


target_entrena <- ifelse(raw_train$children == "none", 0, 1)

# Keras necesita tensores
X_entrena <- as.matrix(as.data.frame(prep_train))
X_entrena <- as.matrix(as.numeric(X_entrena))

X_entrena <- array_reshape(X_entrena, c(nrow(prep_train), ncol(prep_train)))



X_prueba <- as.matrix(as.data.frame(prep_test))
X_prueba <- as.matrix(as.numeric(X_prueba))
X_prueba <- array_reshape(X_prueba, c(nrow(prep_test), ncol(prep_test)))

modelo_red_neuronal_2 <- keras_model_sequential() |>
  layer_dense(units = 128, activation = 'relu', input_shape = ncol(prep_train)) |>
  layer_dropout(rate = 0.3) |>
  layer_dense(units = 64, activation = 'relu') |>
  layer_dropout(rate = 0.3) |>
  layer_dense(units = 32, activation = 'relu') |>
  layer_dense(units = 1, activation = 'sigmoid') 

modelo_red_neuronal_2 |> compile(
  loss = 'binary_crossentropy',
  optimizer =tf$keras$optimizers$legacy$SGD(learning_rate = 0.001),
  metrics = 'accuracy'
)
class_weight <- list("0" = 1, "1" = 2)
historia_2 <- modelo_red_neuronal_2 |> fit(
  X_entrena, 
  y_entrena, 
  epochs = 300,  # Ajusta el número de épocas según sea necesario
  batch_size =500,  # Ajusta el tamaño del lote según sea necesario
  verbose = 1,  # Cambia a 0 si no quieres imprimir el progreso
  class_weight = class_weight,
  validation_split = 0.2
  )

# prediccion
predicciones_red_neuronal_2 <- modelo_red_neuronal_2 |> predict(X_prueba) |> as.vector()
predicciones_red_neuronal_2 <- tibble(id = 1:nrow(raw_test),
                                    probs = predicciones_red_neuronal_2)

predicciones_red_neuronal |> write_csv("./datos/predicciones_red_neuronal_2.csv")

# Perdida logaritmica de entrenamiento
binario_entrena <- ifelse(raw_train$children == "none", 0, 1)
probs_entrena   <- modelo_red_neuronal_2 |> predict(as.matrix(X_entrena)) |> as.vector()
log_loss_function(probs_entrena, binario_entrena)
```


## 4.3 Maquina de soporte vectorial

```{r}
# Proprocesamiento de los datos de entrenamiento y prueba
receta_2 <- recipe(children ~ 
                     lead_time +  
                     adults +
                     stays_in_weekend_nights +
                     stays_in_week_nights + 
                     booking_changes +
                     days_in_waiting_list + 
                     average_daily_rate +
                     total_of_special_requests +
                     hotel +
                     meal +
                     distribution_channel +
                     is_repeated_guest +
                     reserved_room_type +
                     assigned_room_type +
                     deposit_type +
                     customer_type +
                     required_car_parking_spaces+
                     arrival_date,
                   data = raw_train) |>
  step_normalize(lead_time, 
                 adults, 
                 stays_in_weekend_nights, 
                 stays_in_week_nights, 
                 booking_changes, 
                 days_in_waiting_list, 
                 average_daily_rate, 
                 total_of_special_requests) |>
  step_mutate(hotel = as.factor(hotel),
              meal = if_else(meal == "SC" | meal == "Undefined", "SC/Undefined", meal),
              meal = as.factor(meal), 
              distribution_channel = as.factor(distribution_channel), 
              is_repeated_guest = as.factor(is_repeated_guest), 
              reserved_room_type = as.factor(reserved_room_type), 
              assigned_room_type = as.factor(assigned_room_type), 
              deposit_type = if_else(deposit_type == "No_Deposit", "No_Deposit", "Deposit"),
              deposit_type = as.factor(deposit_type), 
              customer_type = as.factor(customer_type),
              required_car_parking_spaces = as.factor(required_car_parking_spaces),
              mes = month(arrival_date),
              mes = as.factor(mes),
              año = year(arrival_date),
              año = as.factor(año)) |>
  step_dummy(hotel, 
             meal, 
             distribution_channel,
             is_repeated_guest,
             reserved_room_type, 
             assigned_room_type, 
             deposit_type, 
             customer_type, 
             required_car_parking_spaces,
             mes,
             año)  |>
  step_rm(arrival_date) |>
  step_interact(~ starts_with("hotel"):starts_with("lead_time")+ 
                starts_with("mes"):starts_with("año")+ 
                starts_with("mes"):starts_with("lead_time")+
                starts_with("adults"):starts_with("meal")
                ) 

receta_preparada <- prep(receta_2)

prep_train <- bake(receta_preparada, new_data = NULL) |> select(-children)
prep_test <- bake(receta_preparada, new_data = raw_test)


target_entrena <- ifelse(raw_train$children == "none", 0, 1)

# Keras necesita tensores
X_entrena <- as.matrix(as.data.frame(prep_train))
X_entrena <- as.matrix(as.numeric(X_entrena))

X_entrena <- array_reshape(X_entrena, c(nrow(prep_train), ncol(prep_train)))



X_prueba <- as.matrix(as.data.frame(prep_test))
X_prueba <- as.matrix(as.numeric(X_prueba))
X_prueba <- array_reshape(X_prueba, c(nrow(prep_test), ncol(prep_test)))

modelo_red_neuronal_2 <- keras_model_sequential() |>
  layer_dense(units = 128, activation = 'relu', input_shape = ncol(prep_train)) |>
  layer_dropout(rate = 0.3) |>
  layer_dense(units = 64, activation = 'relu') |>
  layer_dropout(rate = 0.3) |>
  layer_dense(units = 32, activation = 'relu') |>
  layer_dense(units = 1, activation = 'sigmoid') 

modelo_red_neuronal_2 |> compile(
  loss = 'binary_crossentropy',
  optimizer =tf$keras$optimizers$legacy$SGD(learning_rate = 0.001),
  metrics = 'accuracy'
)
class_weight <- list("0" = 1, "1" = 2)
historia_2 <- modelo_red_neuronal_2 |> fit(
  X_entrena, 
  y_entrena, 
  epochs = 300,  # Ajusta el número de épocas según sea necesario
  batch_size =500,  # Ajusta el tamaño del lote según sea necesario
  verbose = 1,  # Cambia a 0 si no quieres imprimir el progreso
  class_weight = class_weight,
  validation_split = 0.2
  )

# prediccion
predicciones_red_neuronal_2 <- modelo_red_neuronal_2 |> predict(X_prueba) |> as.vector()
predicciones_red_neuronal_2 <- tibble(id = 1:nrow(raw_test),
                                    probs = predicciones_red_neuronal_2)

predicciones_red_neuronal |> write_csv("./datos/predicciones_red_neuronal_2.csv")

# Perdida logaritmica de entrenamiento
binario_entrena <- ifelse(raw_train$children == "none", 0, 1)
probs_entrena   <- modelo_red_neuronal_2 |> predict(as.matrix(X_entrena)) |> as.vector()
log_loss_function(probs_entrena, binario_entrena)
```


## 4.4 Maquina de soporte vectorial

```{r}
# preprocesamiento
receta_1 <- recipe(children ~ 
                     lead_time +  
                     adults +
                     stays_in_weekend_nights +
                     stays_in_week_nights + 
                     booking_changes +
                     days_in_waiting_list + 
                     average_daily_rate +
                     total_of_special_requests +
                     hotel +
                     meal +
                     distribution_channel +
                     is_repeated_guest +
                     reserved_room_type +
                     assigned_room_type +
                     deposit_type +
                     customer_type +
                     required_car_parking_spaces+
                     arrival_date,
                   data = raw_train) |>
  step_scale(lead_time, 
                 adults, 
                 stays_in_weekend_nights, 
                 stays_in_week_nights, 
                 booking_changes, 
                 days_in_waiting_list, 
                 average_daily_rate, 
                 total_of_special_requests) |>
  step_mutate(hotel = as.factor(hotel),
              meal = if_else(meal == "SC" | meal == "Undefined", "SC/Undefined", meal),
              meal = as.factor(meal), 
              distribution_channel = as.factor(distribution_channel), 
              is_repeated_guest = as.factor(is_repeated_guest), 
              reserved_room_type = as.factor(reserved_room_type), 
              assigned_room_type = as.factor(assigned_room_type), 
              deposit_type = if_else(deposit_type == "No_Deposit", "No_Deposit", "Deposit"),
              deposit_type = as.factor(deposit_type), 
              customer_type = as.factor(customer_type),
              required_car_parking_spaces = as.factor(required_car_parking_spaces)
              ) |>
  step_dummy(hotel, 
             meal, 
             distribution_channel,
             is_repeated_guest,
             reserved_room_type, 
             assigned_room_type, 
             deposit_type, 
             customer_type, 
             required_car_parking_spaces)  |>
  step_date(arrival_date) |>
  step_rm(arrival_date_dow) |>
  step_rm(arrival_date) |>
  step_mutate(arrival_date_month = as.factor(arrival_date_month),
              arrival_date_year = as.factor(arrival_date_year)) |>
  step_dummy(starts_with("arrival_date")) |>
  step_interact(~ starts_with("hotel"):starts_with("lead_time")+ 
                starts_with("arrival_date"):starts_with("hotel")+ 
                starts_with("adults"):starts_with("meal")+
                starts_with("hotel"):starts_with("average_daily_rate")
                )


receta_preparada <- prep(receta_1)
prep_train <- bake(receta_preparada, new_data = NULL)

# Preprocesar el conjunto de prueba de la misma manera
prep_test <- bake(receta_preparada, new_data = raw_test)


ctrl <- trainControl(method = "cv", number = 10, savePredictions = TRUE, classProbs = TRUE)

tune_grid <- expand.grid(C = c(0.1, 1, 10, 100),
                          sigma = c(0.01, 0.1, 1))

svm_model_1 <- svm(children ~ ., 
                   data = prep_train, 
                   kernel = "radial",  # Puedes cambiar a "radial" si lo deseas
                   cost = 1,           # Ajusta el costo según sea necesario
                   probability = TRUE,
                   tuneGrid = tune_grid,        # Cuadrícula de hiperparámetros
                   trControl = ctrl)


# Hacer predicciones
pred_svm_1 <- predict(svm_model_1, newdata = prep_test, probability = TRUE) |> attr("probabilities") |> as_tibble() |>
  select(children) |> rename(probs = children) |> mutate(id = 1:nrow(raw_test)) |> select(id, probs) |> write_csv("./datos/pred_svm_1.csv")


# Error de entrenamiento
pred_entrena <- predict(svm_model_1, newdata = prep_train, probability = TRUE) |> attr("probabilities") |> as_tibble() |>
  select(children) |> rename(probs = children)


log_loss_function(pred_entrena$probs, ifelse(raw_train$children == "none", 0, 1))

```



