---
title: "Parcial-apr_maq_grb"
output: html_document
date: "2024-10-12"
---
```{r, echo=FALSE, include=FALSE}
rm(list=ls())
library(doParallel)
library(parallel)
library(tidymodels)
library(tidyverse)
library(keras)
library(caret)
library(tensorflow) 
library(reticulate)
library(e1071)
library(car)
library(glmnet)
library(gt)
library(ggplot2)
library(plotly)
library(GGally)
library(xgboost)
library(patchwork)
#use_python("/Users/gerardorochabenigno/miniforge3/envs/py_tf/bin/python", required = TRUE)
#use_python("C:/Users/F15239/Desktop/condaGGB", required = TRUE)


log_loss_function <- function(pred, obs){
  # Se calcula la pérdida logarítmica
  log_loss <- -1 * mean(obs * log(pred) + (1 - obs) * log(1 - pred))
  log_loss
}

# Leemos la información
raw_test  <- read_csv("./datos/hoteles-prueba.csv", show_col_types = FALSE)
raw_train <- read_csv("./datos/hoteles-entrena.csv", show_col_types = FALSE)

```

# 1. Definición del problema

Contamos con el siguiente problema de clasificación: 
 - A partir de un conjunto de datos que contiene reservas de hotel en resorts y en ciudades queremos predecir si la reserva contiene niños o no.
 
Métrica de evaluación:
 - Pérdida logarítmica
 
# 2. Información

La información proviene de "Hotel booking demand datasets" con procesamiento previo. El conjunto de datos original contiene informacon de reservas de hotel en de tipo "ciudad" y "resort". Cada observación representa una reserva de hotel con fecha de ingreso entre el 1 de julio de 2015 y el 31 de agosto de 2017 y contiene reservas que se efectuaron, omitiendo aquellas que se cancelaron. 

A continuación se describen las variables disponibles en el conjunto de datos disponible:

 - `hotel`: Tipo de hotel (Resort Hotel o City Hotel): Los registros de Resort Hotel provienen de la zona de Algarve y los registros de City Hotel provienen de la ciudad de Lisboa
 - `lead_time`: Número de días que transcurren entre la fecha de la reserva y la fecha de llegada.
 - `stays_in_weekend_nights`: Número de noches de fin de semana (Sábado o domingo),
 - `stays_in_week_nights`: Número de noches entre semana (Lunes a viernes),
 - `adults`: Número de adultos
 - `children`: Indica si la reserva contiene niños (children) o no (none) 
 - `meal`: Tipo de comida reservada BB – Bed & Breakfast; HB – Half board (breakfast and one other meal – usually dinner); FB – Full board (breakfast, lunch and dinner)
 - `country`: País de origen.
 - `market_segment`: Segmento de mercado Agencia de viajes (Online_TA), Corporate, Operadores de Tours (Online_TO), Direct, Groups, Complementary o Aviation.
 - `distribution_channel`: Canal de distribución Agencia de viajes u Operadores de Tours (TA/TO), Corporate, Direct, Groups, Undefined o GDS.
 - `is_repeated_guest`: Indica si el huésped es repetido (1) o no (0)
 - `previous_cancellations`: Número de reservaciones previas canceladas
 - `previous_bookings_not_canceled`: Número de reservaciones previas no canceladas
 - `reserved_room_type`: Tipo de habitación reservada (A a L)
 - `assigned_room_type`: Tipo de habitación asignada (A a K)
 - `booking_changes`: Número de cambios en la reserva antes de entrar al Property Management System (PMS) 
 - `deposit_type`: Tipo de depósito No Deposit – no deposit was made; Non Refund – a deposit was made in the value of the total stay cost; Refundable – a deposit was made with a value under the total cost of stay.
 - `agent`: ID de la agencia de viajes
 - `company`: ID de la compañía
 - `days_in_waiting_list`: Número de días en lista de espera antes de ser confirmada la reserva.
 - `customer_type`: Tipo de cliente Contract - when the booking has an allotment or other type of contract associated to it; Group – when the booking is associated to a group; Transient – when the booking is not part of a group or contract, and is not associated to other transient booking; Transient-party – when the booking is transient, but is associated to at least other transient booking
 - `average_daily_rate`: Tarifa diaria promedio
 - `required_car_parking_spaces`: Indica si en la reserva se solicitaron espacios de estacionamiento (parking) o no (none)
 - `total_of_special_requests`: Número de solicitudes especiales hechas por el cliente
 - `arrival_date`: Fecha de llegada
 
 Target:
  - `children`

## 2.1 Vistazo a la información

### 2.1.1 Variables númericas

Existen 9 variables númericas:

 - `lead_time`
 - `stays_in_weekend_nights`
 - `stays_in_week_nights`
 - `previous_cancellations`
 - `previous_bookings_not_canceled`
 - `booking_changes`
 - `days_in_waiting_list`
 - `average_daily_rate`
 - `total_of_special_requests`

Existen 14 variables categóricas:
 - `hotel`
 - `meal`
 - `adults`
 - `country`
 - `market_segment`
 - `distribution_channel`
 - `is_repeated_guest`
 - `reserved_room_type`
 - `assigned_room_type`
 - `deposit_type`
 - `agent`
 - `company`
 - `customer_type`
 - `required_car_parking_spaces`

Existe una variable de fecha
 - `arrival_date`: Fecha de llegada


Primero analizaremos la distribución de las variables númericas. 

Podemos observar lo siguiente:
 - Existen valores extremos en las siguientes variables: `lead_time`, `stays_in_weekend_nights`, `stays_in_week_nights`, `previous_cancellations`, `previous_bookings_not_canceled`, `booking_changes`, `days_in_waiting_list`.
 - Existen valores negativos en la variable `average_daily_rate`.

Como medida preventiva, se eliminarán las observaciones que estén arriba del percentil 99 de las variables con valores extremos y se eliminarán los registros negativos de la variable `average_daily_rate` 

```{r}
estadisticas_vars_numericas_entrena <-
raw_train |> select(lead_time,
                    stays_in_weekend_nights,
                    stays_in_week_nights,
                    previous_cancellations,
                    previous_bookings_not_canceled,
                    booking_changes,
                    days_in_waiting_list,
                    average_daily_rate,
                    total_of_special_requests) |>
  summarise(across(where(is.numeric),
                   list(
                     min = min,
                     p1 = ~ quantile(., probs = 0.01),
                     p25 = ~ quantile(., probs = 0.25),
                     p50 = ~ quantile(., probs = 0.50),
                     p75 = ~ quantile(., probs = 0.75),
                     p99 = ~ quantile(., probs = 0.99),
                     max = max,
                     mean = mean,
                     sd = sd
                   ), .names = "{col}-{fn}")
  ) |> pivot_longer(cols = everything(),
               names_to = c("variable", "estadistica"),
               names_sep = "-",
               values_to = "valor") |>
  pivot_wider(names_from = variable, values_from = valor)

estadisticas_vars_numericas_entrena |> 
  mutate_if(is.numeric, round, 3) |>
  gt() |> 
  cols_width(everything() ~  px(100)) |>
  tab_options(table.width = pct(100),
              table.font.size = px(14)) |>
  tab_header(title = "Estadísticas de variables númericas en entrenamiento")
  

```
# Procedemos a observar la correlación entre variables, eliminando las observaciones anormales del análisis previo. Vemos que `previous_cancellations` tiene varianza cero, por lo que se eliminará esta variable en la predicción. Vemos además que no hay correlaciones fuertes entre los predictores númericos

```{r}
corr_entrena <-
raw_train |>
  select(    
    lead_time,
    stays_in_weekend_nights,
    stays_in_week_nights,
    previous_cancellations,
    previous_bookings_not_canceled,
    booking_changes,
    days_in_waiting_list,
    average_daily_rate, 
    total_of_special_requests
    )|>
  filter(
    lead_time                      <= quantile(lead_time, probs=0.99),
    stays_in_weekend_nights        <= quantile(stays_in_weekend_nights, probs=0.99),
    stays_in_week_nights           <= quantile(stays_in_week_nights, probs=0.99),
    previous_cancellations         <= quantile(previous_cancellations, probs=0.99),
    previous_bookings_not_canceled <= quantile(previous_bookings_not_canceled, probs=0.99),
    booking_changes                <= quantile(booking_changes, probs=0.99),
    days_in_waiting_list           <= quantile(days_in_waiting_list, probs=0.99),
    average_daily_rate             >  0,
  ) |>
  select(-previous_cancellations) |>
  cor() |> 
  as_tibble(rownames ="var") |>
  mutate_if(is.numeric, round, 4)


corr_entrena |>
  gt() |>
  tab_header(title = "Coeficientes de correlación para variables númericas en entrenamiento")

```

### 2.1.2 Variables categóricas

```{r}
raw_train |> 
  select(
    hotel,
    meal,
    adults,
    country,
    market_segment,
    distribution_channel,
    is_repeated_guest,
    reserved_room_type,
    assigned_room_type,
    deposit_type,
    agent,
    company,
    customer_type,
    required_car_parking_spaces
    
  ) |>
  summarise(
    across(everything(), ~ n_distinct(.))
            ) |> 
  pivot_longer( cols = everything(),
    values_to = "num_cat"
    ) |>
  gt() |>
  cols_label(name = "Variable",
             num_cat = "Número de categorías") |>
  tab_header("Número de categorías distintas")
  
```

La variable hotel tiene dos posibles valores "Resort" y "City"

```{r}
raw_train |>
  select(hotel) |>
  summarise(hotel = unique(hotel),
                  pct = 100*n()/nrow(raw_train), .by = hotel)

```


La variable meal contiene cinco categorías distintas, pero una de ellas puede ser agrupada como "SC/Undefined"

```{r}
raw_train |>
  select(meal) |>
  mutate(meal = if_else(meal %in% c("SC", "Undefined"), "SC/Undefined", meal)) |>
  summarise(meal = unique(meal),
                  pct = 100*n()/nrow(raw_train), .by = meal)
```

La variable `adults` tiene cinco categorías. Sin embargo, existe un pequeño porcentaje con cero personas adultas. Consideramos que este es un error, ya que es pco probable que existan reservaciones hecha por menores, debido a que en la mayoría de países los menores no pueden realizar reservaciones solos, sino que tienen que realizarlas con el consentimiento de sus padres o tutores. Esta variable será tomada como variable númerica

```{r}
raw_train |>
  select(adults) |>
  summarise(adults = unique(adults),
                  pct = 100*n()/nrow(raw_train), .by = adults) |> arrange(adults)

```



Se reducirá el número de categorías de la variable  `country` de la siguiente forma (ATA es Antarctica, clasificamos esta observación como érronea):

 -  Se creará variable `area` con las siguientes agrupaciones:
   - EUROPA: "PRT", "GBR", "IRL", "ESP", "NOR", "POL", "FRA", "DEU", "BEL", "CHE", "GRC", "ITA", "DNK", "RUS", "SWE", "FIN", "LUX", "NLD", "SVN", "ALB", "UKR", "SRB", "EST", "LVA", "BLR", "AUT", "LTU", "CZE", "CYP", "MKD", "GIB", "BIH", "AND", "MLT", "SVK", "ISL", "BGR", "LIE", "MCO", "FRO", "MNE", "HUN", "ROU"
   - ASIA: "OMN", "CHN", "CN", "IND", "TUR", "ISR", "KOR", "IRN", "IDN", "KAZ", "THA", "ARM", "JPN", "LKA" , "MYS", "JOR", "SYR", "PHL", "SAU", "SGP", "KWT", "VNM", "ARE", "QAT", "MDV", "UZB", "PAK", "MAC", "TWN", "HKG", "GEO", "AZE", "LBN", "IRQ", "BGD", "BHR", "TJK"
   - AMERICA: "ARG", "USA", "BRA", "MEX", "PRI", "CHL", "CRI", "HRV", "VEN", "CUB", "COL", "SUR", "JAM", "URY", "PER", "ECU", "BOL", "BHS",  "KNA", "PAN", "BRB", "ABW", "SLV", "GTM", "DOM", "PRY"
   - OCEANIA: "NZL", "PLW", "NCL", "KIR", "ASM", "AUS"
   - AFRICA: "MOZ", "MOR", "AGO", "CPV", "DZA", "NGA", "CMR", "MUS", "COM", "CIV", "BDI", "EGY", "MWI", "MDG", "CAF", "ZWE", "TGO", "DJI", "STP", "TUN", "ETH", "RWA", "BFA", "LBY", "GNB", "GHA", "KEN", "MRT", "SDN", "GAB", "ZAF", "NAM", "SEN", "MAR"
   - UNKNOWN: "NULL", "ATA"


```{r}

europa <- c("PRT", "GBR", "IRL", "ESP", "NOR", "POL", "FRA", "DEU", "BEL", "CHE", "GRC", "ITA", "DNK", "RUS", "SWE", "FIN", "LUX", "NLD", "SVN", "ALB", "UKR", "SRB", "EST", "LVA", "BLR", "AUT", "LTU", "CZE", "CYP", "MKD", "GIB", "BIH", "AND", "MLT", "SVK", "ISL", "BGR", "LIE", "MCO", "FRO", "MNE", "HUN", "ROU")
asia <- c("OMN", "CHN", "CN", "IND", "TUR", "ISR", "KOR", "IRN", "IDN", "KAZ", "THA", "ARM", "JPN", "LKA" , "MYS", "JOR", "SYR", "PHL", "SAU", "SGP", "KWT", "VNM", "ARE", "QAT", "MDV", "UZB", "PAK", "MAC", "TWN", "HKG", "GEO", "AZE", "LBN", "IRQ", "BGD", "BHR", "TJK")
america <- c("ARG", "USA", "BRA", "MEX", "PRI", "CHL", "CRI", "HRV", "VEN", "CUB", "COL", "SUR", "JAM", "URY", "PER", "ECU", "BOL", "BHS",  "KNA", "PAN", "BRB", "ABW", "SLV", "GTM", "DOM", "PRY")
oceania <- c("NZL", "PLW", "NCL", "KIR", "ASM", "AUS")
africa <- c("MOZ", "MOR", "AGO", "CPV", "DZA", "NGA", "CMR", "MUS", "COM", "CIV", "BDI", "EGY", "MWI", "MDG", "CAF", "ZWE", "TGO", "DJI", "STP", "TUN", "ETH", "RWA", "BFA", "LBY", "GNB", "GHA", "KEN", "MRT", "SDN", "GAB", "ZAF", "NAM", "SEN", "MAR")
desconocido <- c("NULL", "ATA")
paises <- c("PRT", "GBR", "IRL", "ESP", "NOR", "POL", "FRA", "DEU", "BEL", "CHE", "GRC", "ITA", "DNK", "RUS", "SWE", "FIN", "LUX", "NLD", "SVN", "ALB", "UKR", "SRB", "EST", "LVA", "BLR", "AUT", "LTU", "CZE", "CYP", "MKD", "GIB", "BIH", "AND", "MLT", "SVK", "ISL", "BGR", "LIE", "MCO", "FRO", "MNE", "HUN", "ROU", "OMN", "CHN", "CN", "IND", "TUR", "ISR", "KOR", "IRN", "IDN", "KAZ", "THA", "ARM", "JPN", "LKA" , "MYS", "JOR", "SYR", "PHL", "SAU", "SGP", "KWT", "VNM", "ARE", "QAT", "MDV", "UZB", "PAK", "MAC", "TWN", "HKG", "GEO", "AZE", "LBN", "IRQ", "BGD", "BHR", "TJK", "ARG", "USA", "BRA", "MEX", "PRI", "CHL", "CRI", "HRV", "VEN", "CUB", "COL", "SUR", "JAM", "URY", "PER", "ECU", "BOL", "BHS",  "KNA", "PAN", "BRB", "ABW", "SLV", "GTM", "DOM", "PRY", "NZL", "PLW", "NCL", "KIR", "ASM", "AUS", "MOZ", "MOR", "AGO", "CPV", "DZA", "NGA", "CMR", "MUS", "COM", "CIV", "BDI", "EGY", "MWI", "MDG", "CAF", "ZWE", "TGO", "DJI", "STP", "TUN", "ETH", "RWA", "BFA", "LBY", "GNB", "GHA", "KEN", "MRT", "SDN", "GAB", "ZAF", "NAM", "SEN", "MAR", "ATA")


raw_train  |>
  select(country) |>
  mutate(
  area = case_when(
    country %in% europa ~ "EUROPA",
    country %in% asia ~ "ASIA",
    country %in% america  ~ "AMERICA",
    country %in% oceania ~ "OCEANIA",
    country %in% africa ~ "AFRICA",
    country %in% desconocido ~ "DESCONOCIDO"
  )) |> summarise(area = unique(area),
                  pct = 100*n()/nrow(raw_train), .by = area)

```


Las variables `distribution_channel` y `market_segment` tienen casi las mismas categorías. Se usará distribution_channel y market_segment no será usada.

```{r}
raw_train |>
  select(distribution_channel) |>
#  mutate(market_segment = if_else(market_segment %in% c("Aviation", "Complementary"), "Otro", market_segment)) |>
  summarise(distribution_channel = unique(distribution_channel),
                  pct = 100*n()/nrow(raw_train), .by = distribution_channel)

raw_train |>
  select(market_segment) |>
  mutate(market_segment = if_else(market_segment %in% c("Aviation", "Complementary"), "Otro", market_segment)) |>
  summarise(market_segment = unique(market_segment),
                  pct = 100*n()/nrow(raw_train), .by = market_segment)
```

La variable `is_repeated_guest` solo contiene dos valores. No es necesario realizar algún ajuste. 

```{r}
raw_train |>
  select(is_repeated_guest) |>
#  mutate(market_segment = if_else(market_segment %in% c("Aviation", "Complementary"), "Otro", market_segment)) |>
  summarise(is_repeated_guest = unique(is_repeated_guest),
                  pct = 100*n()/nrow(raw_train), .by = is_repeated_guest)
```


Las variables `reserved_room_type` y `assigned_room_type` tienen casi las mismas categorías. Se usará reserved_room_type por ser la que es de mayor interés para nosotros.

```{r}
raw_train |>
  select(reserved_room_type) |>
  summarise(reserved_room_type = unique(reserved_room_type),
                  pct = 100*n()/nrow(raw_train), .by = reserved_room_type) |> arrange(reserved_room_type)

raw_train |>
  select(assigned_room_type) |>
  summarise(assigned_room_type = unique(assigned_room_type),
                  pct = 100*n()/nrow(raw_train), .by = assigned_room_type) |> arrange(assigned_room_type)
```


La variable `deposit_type` tiene categorías con muy pocas observaciones. Las categorías pueden reducirse con dos categorías: "Deposit", "No deposit"
```{r}
raw_train |>
  select(deposit_type) |>
  mutate(deposit_type = if_else(deposit_type %in% c("No_Deposit"), deposit_type, "Deposit")) |>
  summarise(deposit_type = unique(deposit_type),
                  pct = 100*n()/nrow(raw_train), .by = deposit_type)
```

Agent y company son variables que no son de nuestro interés y pueden ser eliminadas de todos los modelos. Además company contiene un número importante de missing values.

```{r}
raw_train |>
  select(agent) |>
  summarise(agent = unique(agent),
                  pct = 100*n()/nrow(raw_train), .by = agent)

raw_train |>
  select(company) |>
  summarise(deposit_type = unique(company),
                  pct = 100*n()/nrow(raw_train), .by = company)
```


La variable `customer_type` tiene 4 categorías, si bien las categorías "Transient" y "Transient-Party" pueden sonar iguales, prefereimos no reducir a una categoría, ya que una reserva puede ser transitoria, pero no asociada a un grupo (como un evento comercial, por ejemplo)

```{r}
raw_train |>
  select(customer_type) |>
  summarise(customer_type = unique(customer_type),
                  pct = 100*n()/nrow(raw_train), .by = customer_type)
```


La variable `required_car_parking_spaces` tiene solo dos valores y no consideramos que sea necesario realizar algún ajuste

```{r}
raw_train |>
  select(required_car_parking_spaces) |>
  summarise(required_car_parking_spaces = unique(required_car_parking_spaces),
                  pct = 100*n()/nrow(raw_train), .by = required_car_parking_spaces)

```

### 2.1.3 Predictores con fecha
`arrival_date` es nuestro único predictor con una fecha qué tiene el formato dia-mes-año. Una gráfica por día es poco informativa, por lo que agruparemos por mes y año.


```{r}
ggplot(
  raw_train |>
    select(arrival_date) |>
    mutate(arrival_date = floor_date(arrival_date, unit = "month")), 
  aes(x = arrival_date)) + 
  geom_bar()
```


### 2.1.4 Correlación entre predictores

Para eliminar colinealidad entre variables, checaremos el Factor de inflación de varianza (VIF) de los predictores númericos. Dicho factor lo calcularemos aplicando una regresión logística sobre los predictores númericos, eliminando las observaciones atípicas y con varianza cero mostradas en el numeral 2.1.1. Antes de aplicar el modelo logístico, procederemos a normalizar los predictores. Como podemos observar en la tabla, el VIF está debajo de 2 para todos los predictores, por lo que se usaran los nueve predictores en la aplicación de los modelos. 

```{r}
modelo_logistico_vif <- logistic_reg() |>
  set_mode("classification") |>
  set_engine("glm")


receta_vif <- recipe(children ~ lead_time +
    stays_in_weekend_nights +
    stays_in_week_nights +
    adults +
    previous_cancellations +
    previous_bookings_not_canceled +
    booking_changes +
    days_in_waiting_list +
    average_daily_rate  +
    total_of_special_requests, data = raw_train) |>
  step_filter(
    lead_time                      <= quantile(lead_time, probs=0.99),
    stays_in_weekend_nights        <= quantile(stays_in_weekend_nights, probs=0.99),
    stays_in_week_nights           <= quantile(stays_in_week_nights, probs=0.99),
    previous_cancellations         <= quantile(previous_cancellations, probs=0.99),
    previous_bookings_not_canceled <= quantile(previous_bookings_not_canceled, probs=0.99),
    booking_changes                <= quantile(booking_changes, probs=0.99),
    days_in_waiting_list           <= quantile(days_in_waiting_list, probs=0.99),
    average_daily_rate             >  0
  ) |>
  step_rm(previous_cancellations) |>
  step_normalize(all_predictors())

flujo_logistico_vif <- workflow() |>
  add_recipe(receta_vif) |>
  add_model(modelo_logistico_vif)

receta_preparada <- prep(receta_vif)
prep_train <- bake(receta_preparada, new_data = NULL)

# Entrenamos el modelo
ajuste_logistico_vif <- flujo_logistico_vif |> 
  fit(data = raw_train)

# VIF
tidy(vif(glm(children ~ ., data = prep_train, family = binomial))) |> rename(vif = x) |> gt()
```



# 3. Preprocesamiento inicial

Con el análisis de la sección 2, podríamos conformar una receta de preprocesamiento inicial a los predictores aplicable a todos los modelos

```{r}
receta_proprocesamiento_inicial <- recipe(children ~., raw_train) |>
  # Removemos columnas redundantes y con varianza cero
  step_rm(previous_cancellations, market_segment, assigned_room_type, agent, company) |>
  # Aplicamos filtros a las variables númericas  
  step_filter(
    lead_time                      <= quantile(lead_time, probs=0.99),
    stays_in_weekend_nights        <= quantile(stays_in_weekend_nights, probs=0.99),
    stays_in_week_nights           <= quantile(stays_in_week_nights, probs=0.99),
    previous_bookings_not_canceled <= quantile(previous_bookings_not_canceled, probs=0.99),
    booking_changes                <= quantile(booking_changes, probs=0.99),
    days_in_waiting_list           <= quantile(days_in_waiting_list, probs=0.99),
    average_daily_rate             >  0,
    adults                         >  0
  ) |>
  step_normalize(
    lead_time,
    stays_in_weekend_nights,
    stays_in_week_nights,
    adults,
    previous_bookings_not_canceled,
    booking_changes,
    days_in_waiting_list,
    average_daily_rate,
    total_of_special_requests
  ) |>
  # Preprocesamiento de variables catégoricas
  step_mutate(
    hotel = as.factor(hotel),
    meal = if_else(meal %in% c("SC", "Undefined"), "SC/Undefined", meal),
    meal = as.factor(meal),
    country = if_else(!(country %in% paises), "NULL", country),
    area = case_when(
      country %in% europa ~ "EUROPA",
      country %in% asia ~ "ASIA",
      country %in% america  ~ "AMERICA",
      country %in% oceania ~ "OCEANIA",
      country %in% africa ~ "AFRICA",
      country %in% desconocido ~ "DESCONOCIDO"
      ),
    area = as.factor(area),
    distribution_channel = as.factor(distribution_channel),
    is_repeated_guest = as.factor(is_repeated_guest),
    reserved_room_type = as.factor(reserved_room_type),
    deposit_type = if_else(deposit_type %in% c("No_Deposit"), deposit_type, "Deposit"),
    deposit_type = as.factor(deposit_type),
    required_car_parking_spaces = as.factor(required_car_parking_spaces),
    customer_type = as.factor(customer_type)
  ) |>
  # Preprocesamiento de variable de fecha
  step_mutate(
    arrival_date = ceiling_date(arrival_date, "month"),
    arrival_date_month = month(arrival_date),
    arrival_date_month = as.factor(arrival_date_month),
#    arrival_date_year = year(arrival_date),
#    arrival_date_year = as.factor(arrival_date_year)
  ) |>
  step_rm(country, arrival_date)
  
  
receta_inicial_preparada <- prep(receta_proprocesamiento_inicial)
raw_train_2 <- bake(receta_inicial_preparada, new_data = NULL)
```



# 4. Análisis exploratorio

Antes de aplicar cualquier modelo, conviene realizar un análisis exploratorio entre la variable objetivo y los predictores. Solo se seleccionan algunos predictores de interés.

 - lead_time: Es posible ver que las reservas sin niños tiene un menor lead_time que las reservas con niños
```{r}
aux <- raw_train_2 |> select(children, lead_time)
ggplot(aux, aes(x=lead_time, colour = children)) + geom_density()

```

- adults: es más probable que haya 2 adultos en reservas con niños que en reservas sin ellos. 

```{r}
aux <- raw_train_2 |> select(children, adults)
ggplot(aux, aes(x=adults, colour = children)) + geom_density()
```

- hotel: Se puede observar que la proporción de reservas que contienen niños es más elevada cuando la reserva se realiza en un resort que en un hotel de ciudad.
```{r}
aux <- raw_train_2 |> select(children, hotel) |> group_by(children, hotel) |> summarise(n = n()) |> mutate(pct = n/sum(n))
ggplot(aux, aes(x=children, y = pct, fill = factor(hotel))) + geom_bar(position = "dodge", stat="identity")
```

- arrival_date: Las reservas de hotel con niños suceden más en los meses de agosto y septiembre. Es posible crear una variable factor indicando el mes de la reserva, sin inlcuir el día o el año

```{r}
aux <- raw_train_2 |> select(children, arrival_date_month) |>  group_by(children, arrival_date_month) |> summarise(n = n()) |> mutate(pct = n/sum(n)) |> arrange(children, pct)
ggplot(aux, aes(x=arrival_date_month, y = pct, fill = factor(children))) + geom_bar(position = "dodge", stat = "identity") #+ 
  #scale_x_continuous(breaks = 1:12)

# 12, 2, 10, 11, 4, 1, 6, 7, 3, 5, 8, 9 

```

# 4. Relaciones entre predictores


## 4.1. ANOVA

El análisis ANOVA no es muy útil, ya que solamente no hay diferencia de medias entre hotel y 


```{r}
cols_numericas <- c("lead_time", "stays_in_weekend_nights", "stays_in_week_nights", "adults", "average_daily_rate", "total_of_special_requests")
cols_categoricas <- c("hotel", "meal", "distribution_channel", "is_repeated_guest", "reserved_room_type", "deposit_type", "customer_type", "required_car_parking_spaces", "area")
cols_fecha <- c("arrival_date")
```



```{r}
anova_hotel <- map_df(cols_numericas, ~{
  anova <- aov(as.formula(paste(.x, "~ hotel")), data = raw_train_2)
  p_valor <- summary(anova)[[1]][[5]][1]
  df_p <- tibble(var = .x, hotel=round(p_valor,4))
}
)

anova_meal <- map_df(cols_numericas, ~{
  anova <- aov(as.formula(paste(.x, "~ meal")), data = raw_train_2)
  p_valor <- summary(anova)[[1]][[5]][1]
  df_p <- tibble(var = .x, meal=round(p_valor,4))
}
)

anova_distribution_channel <- map_df(cols_numericas, ~{
  anova <- aov(as.formula(paste(.x, "~ distribution_channel")), data = raw_train_2)
  p_valor <- summary(anova)[[1]][[5]][1]
  df_p <- tibble(var = .x, distribution_channel=round(p_valor,4))
}
)

anova_is_repeated_guest <- map_df(cols_numericas, ~{
  anova <- aov(as.formula(paste(.x, "~ is_repeated_guest")), data = raw_train_2)
  p_valor <- summary(anova)[[1]][[5]][1]
  df_p <- tibble(var = .x, is_repeated_guest=round(p_valor,4))
}
)

anova_reserved_room_type <- map_df(cols_numericas, ~{
  anova <- aov(as.formula(paste(.x, "~ reserved_room_type")), data = raw_train_2)
  p_valor <- summary(anova)[[1]][[5]][1]
  df_p <- tibble(var = .x, reserved_room_type=round(p_valor,4))
}
)

anova_deposit_type <- map_df(cols_numericas, ~{
  anova <- aov(as.formula(paste(.x, "~ deposit_type")), data = raw_train_2)
  p_valor <- summary(anova)[[1]][[5]][1]
  df_p <- tibble(var = .x, deposit_type=round(p_valor,4))
}
)

anova_customer_type <- map_df(cols_numericas, ~{
  anova <- aov(as.formula(paste(.x, "~ customer_type")), data = raw_train_2)
  p_valor <- summary(anova)[[1]][[5]][1]
  df_p <- tibble(var = .x, customer_type=round(p_valor,4))
}
)

anova_required_car_parking_spaces <- map_df(cols_numericas, ~{
  anova <- aov(as.formula(paste(.x, "~ required_car_parking_spaces")), data = raw_train_2)
  p_valor <- summary(anova)[[1]][[5]][1]
  df_p <- tibble(var = .x, required_car_parking_spaces=round(p_valor,4))
}
)

anova_area <- map_df(cols_numericas, ~{
  anova <- aov(as.formula(paste(.x, "~ area")), data = raw_train_2)
  p_valor <- summary(anova)[[1]][[5]][1]
  df_p <- tibble(var = .x, area=round(p_valor,4))
}
)

anova <- bind_cols(anova_hotel, anova_meal, anova_distribution_channel, anova_is_repeated_guest, anova_reserved_room_type, anova_deposit_type, anova_customer_type, anova_required_car_parking_spaces, anova_area)

anova |> select(-starts_with("var.")) |> mutate(var= cols_numericas) |> select(var, hotel, meal, distribution_channel, is_repeated_guest, reserved_room_type, deposit_type, customer_type, required_car_parking_spaces, area) |> gt() |> tab_header("Valores p para ANOVA entre cada categoría y cada variable númerica")
```


# 4.2 Relaciones esperadas a priori

Ya que el análisis anova no presentó resultados fiables, podemos asumir que existen ciertas relaciones a priori por deducción.

 - `hotel`: es posible que exista una relación entre `hotel` y `lead_time`, `area`, `arrival_date`, `average_daily_rate` y `meal`.
 - `meal`: puede que entre más adultos haya en la habitación tenga mayor probabilidad de elegir un tipo de `meal` especifcos. Además, es posible que el cuarto sea más caro por lo que puede relacionarse con `average_daily_rate`
 - `reserved_room_type`: entre mejor sea una una habitación se espera que sea más cara, por lo que puede estar relacionada con `average_daily_rate`
 
 
 Por lo anterior, se usarán las siguientes relaciones: `hotel`:`lead_time`, `hotel`:`area`, `hotel`:`arrival_date`, `hotel`:`average_daily_rate`, `hotel`:`meal`, `meal`:`adults`, `meal`:`average_daily_rate`, `reserved_room_type`:`average_daily_rate`


# 4. Modelación

La métrica de evaluación es la pérdida logarítmica y en el concurso la pérdida logaritmica de prueba de referencia es 0.24376 por lo que los modelos deben reducir la pérdida logaritmica de prueba al menos a ese valor. Para cad amodelo, se aplicaran varios "intentos", en el que podremos cambiar el número de predictores utilizados o el número de 

## 4.1 Regresión logística

### 4.1.1 Primer intento: solo variables númericas

Un primer intento de predicción puede realizarse utilizando únicamente las variables númericas este modelo nos dará una idea de que puede pasar cuando aumentemos el número de variables

 - PÉRDIDA LOGARÍTMICA DE PRUEBA: 0.23650 - 2024/10/17 17:18 hrs

```{r}
# Aplicamos preprocesamiento inicial a muetsra de entrenamiento y prueba
raw_train_2 <- bake(receta_inicial_preparada, new_data=NULL)
raw_test_2  <- bake(receta_inicial_preparada, new_data=raw_test)

# Receta
receta_logistica_1 <- recipe(children ~ ., data = raw_train_2) |>
  step_rm(all_factor_predictors())

# Preparamos receta
receta_logistica_preparada_1 <- prep(receta_logistica_1)

#### Modelo
modelo_logistico_1 <- logistic_reg() |>
  set_engine("glm") |>
  set_mode("classification")

### Flujo de trabajo
flujo_logistico_1 <- workflow() |>
  add_recipe(receta_logistica_1) |>
  add_model(modelo_logistico_1)

# Entrenamos el modelo
ajuste_logístico_1 <- flujo_logistico_1 |> 
  fit(data = raw_train_2)


predicciones_logisticas_1 <- ajuste_logístico_1 |> predict(new_data = raw_test_2, type = "prob") |> select(.pred_children)
predicciones_logisticas_1 |> mutate(id=1:n()) |> rename(probs=.pred_children) |> select(id, probs)  |> write_csv("./datos/corregido/predicciones_logisticas_1.csv")

# perdida logaritmica de entrenamiento
sprintf("Pérdida logarítmica de entrenamiento: %1.6f", log_loss_function(
  ajuste_logístico_1 |> predict(new_data = raw_train_2, type = "prob") |> pull(.pred_children), 
  ifelse(raw_train_2$children == "none", 0, 1)
  )
)

```

### 4.1.2 Segundo intento.

Ahora procederemos a introducir duummys en la regresión a partir de las variables factor del preprocesamiento inicial. Veremos que tanto mejora el modelo en relación al primero.

 - PÉRDIDA LOGARÍTMICA DE PRUEBA: 0.19532 - 2024/10/17 17:25 hrs

```{r}
# Aplicamos preprocesamiento inicial a muetsra de entrenamiento y prueba
raw_train_2 <- bake(receta_inicial_preparada, new_data=NULL)
raw_test_2  <- bake(receta_inicial_preparada, new_data=raw_test)

# Receta
receta_logistica_2 <- recipe(children ~ ., data = raw_train_2) |>
  step_dummy(all_factor_predictors())

# Preparamos receta
receta_logistica_preparada_2 <- prep(receta_logistica_2)

#### Modelo
modelo_logistico_2 <- logistic_reg() |>
  set_engine("glm") |>
  set_mode("classification")

### Flujo de trabajo
flujo_logistico_2 <- workflow() |>
  add_recipe(receta_logistica_2) |>
  add_model(modelo_logistico_2)

# Entrenamos el modelo
ajuste_logístico_2 <- flujo_logistico_2 |> 
  fit(data = raw_train_2)


predicciones_logisticas_2 <- ajuste_logístico_2 |> predict(new_data = raw_test_2, type = "prob") |> select(.pred_children)
predicciones_logisticas_2 |> mutate(id=1:n()) |> rename(probs=.pred_children) |> select(id, probs)  |> write_csv("./datos/corregido/predicciones_logisticas_2.csv")

# perdida logaritmica de entrenamiento
sprintf("Pérdida logarítmica de entrenamiento: %1.6f", log_loss_function(
  ajuste_logístico_2 |> predict(new_data = raw_train_2, type = "prob") |> pull(.pred_children), 
  ifelse(raw_train_2$children == "none", 0, 1)
  )
)

```


### 4.1.2 Tercer intento.

Podemos tomar el intento anterior realizando validación cruzada sobre una malla elástica para reducir el sobreajuste. Este será la base para nuestros siguientes modelos basados en regresión logística.

 - PÉRDIDA LOGARÍTMICA DE PRUEBA: 0.19038 - 2024/10/17 17:50 hrs

```{r}
set.seed(123) # para reproducibilidad

# Aplicamos preprocesamiento inicial a muetsra de entrenamiento y prueba
raw_train_2 <- bake(receta_inicial_preparada, new_data=NULL)
raw_test_2  <- bake(receta_inicial_preparada, new_data=raw_test)

# Receta
receta_logistica_2 <- recipe(children ~ ., data = raw_train_2) |>
  step_dummy(all_factor_predictors())

# Preparamos receta
receta_logistica_preparada_2 <- prep(receta_logistica_2)

#### Modelo
modelo_logistico_3 <- logistic_reg(penalty=tune(), mixture = tune()) |>
  set_engine("glmnet") |>
  set_mode("classification")


### Creamos pliegues y grid, ya que la afinación de hiperparámetros la haremos vía grid_search
vc_pliegues <- vfold_cv(raw_train_2, v = 10, strata = children) # necesitamos muestras balanceadas respecto a nuestra variable objetivo
malla_elastica <- grid_regular(penalty(), mixture(), levels = 10) # Solo haremos 10 niveles, para reducir el tiempo

### Flujo de trabajo
flujo_logistico_3 <- workflow() |>
  add_recipe(receta_logistica_2) |>
  add_model(modelo_logistico_3)

### Resultados
metricas <- metric_set(mn_log_loss) # La pérdida logarítmica es nuestra función objetivo

### Realizamos la validación cruzada
resultados_vc <- tune_grid(flujo_logistico_3, 
                        resamples = vc_pliegues, 
                        metrics = metricas,
                        grid = malla_elastica,
                        control = control_grid(save_pred = TRUE) # Para que el modelo pueda calcular probabilidades
                        ) 

### Seleccionamos el mejor modelo
mejor_resultado <- resultados_vc |>
  select_best(metric = "mn_log_loss")

### Finalizamos el flujo de trabajo
modelo_final_logistico_3 <- finalize_workflow(flujo_logistico_3, mejor_resultado)

# Entrenamos el modelo
ajuste_logístico_3 <- modelo_final_logistico_3 |> 
  fit(data = raw_train_2)

predicciones_logisticas_3 <- ajuste_logístico_3 |> predict(new_data = raw_test_2, type = "prob") |> select(.pred_children)
predicciones_logisticas_3 |> mutate(id=1:n()) |> rename(probs=.pred_children) |> select(id, probs)  |> write_csv("./datos/corregido/predicciones_logisticas_3.csv")

# perdida logaritmica de entrenamiento
sprintf("Pérdida logarítmica de entrenamiento: %1.6f", log_loss_function(
  ajuste_logístico_3 |> predict(new_data = raw_train_2, type = "prob") |> pull(.pred_children),
  if_else(raw_train_2$children == "none", 0, 1)
  )
)

```

### 4.1.3 Cuarto intento.

En este modelo se realizará validación cruzada, pero en el preprocesamiento se establecerán relaciones entre predictores, de acuerdo al punto 4.2. 

 - PÉRDIDA LOGARÍTMICA DE PRUEBA: 0.18762 - 2024/10/18 14:11 hrs
 
```{r}
set.seed(123) # para reproducibilidad

# Aplicamos preprocesamiento inicial a muetsra de entrenamiento y prueba
raw_train_2 <- bake(receta_inicial_preparada, new_data=NULL)
raw_test_2  <- bake(receta_inicial_preparada, new_data=raw_test)

# Receta
receta_logistica_4 <- recipe(children ~ ., data = raw_train_2) |>
#  step_mutate(hotel = as.Date(hotel)) |>
  step_dummy(all_factor_predictors()) |>
  step_interact( ~
                   starts_with("hotel"):lead_time +
                   starts_with("hotel"):starts_with("arrival_date") +
                   starts_with("hotel"):starts_with("area") + 
                   starts_with("hotel"):average_daily_rate + 
                   starts_with("hotel"):starts_with("meal") +
                   starts_with("meal"):average_daily_rate +
                   starts_with("meal"):adults +
                   starts_with("reserved_room_type"):average_daily_rate
  )

# Preparamos receta
receta_logistica_preparada_4 <- prep(receta_logistica_4)

#### Modelo
modelo_logistico_4 <- logistic_reg(penalty=tune(), mixture = tune()) |>
  set_engine("glmnet") |>
  set_mode("classification")


### Creamos pliegues y grid, ya que la afinación de hiperparámetros la haremos vía grid_search
vc_pliegues <- vfold_cv(raw_train_2, v = 10, strata = children) # necesitamos muestras balanceadas respecto a nuestra variable objetivo
malla_elastica <- grid_regular(penalty(), mixture(), levels = 10) # Solo haremos 10 niveles, para reducir el tiempo

### Flujo de trabajo
flujo_logistico_4 <- workflow() |>
  add_recipe(receta_logistica_4) |>
  add_model(modelo_logistico_4)

### Resultados
metricas <- metric_set(mn_log_loss) # La pérdida logarítmica es nuestra función objetivo

### Realizamos la validación cruzada
resultados_vc <- tune_grid(flujo_logistico_4, 
                        resamples = vc_pliegues, 
                        metrics = metricas,
                        grid = malla_elastica,
                        control = control_grid(save_pred = TRUE) # Para que el modelo pueda calcular probabilidades
                        ) 

### Seleccionamos el mejor modelo
mejor_resultado <- resultados_vc |>
  select_best(metric = "mn_log_loss")

### Finalizamos el flujo de trabajo
modelo_final_logistico_4 <- finalize_workflow(flujo_logistico_4, mejor_resultado)

# Entrenamos el modelo
ajuste_logístico_4 <- modelo_final_logistico_4 |> 
  fit(data = raw_train_2)

predicciones_logisticas_4 <- ajuste_logístico_4 |> predict(new_data = raw_test_2, type = "prob") |> select(.pred_children)
predicciones_logisticas_4 |> mutate(id=1:n()) |> rename(probs=.pred_children) |> select(id, probs)  |> write_csv("./datos/corregido/predicciones_logisticas_4.csv")

# perdida logaritmica de entrenamiento
sprintf("Pérdida logarítmica de entrenamiento: %1.6f", log_loss_function(
  ajuste_logístico_4 |> predict(new_data = raw_train_2, type = "prob") |> pull(.pred_children),
  if_else(raw_train_2$children == "none", 0, 1)
  )
)
```


## 4.2 Redes neuronales
En todos los modelos de redes neuronales vamos a aplicar un dropout_date, ya que, como vimos en clase, una red neuronal completamente conectada no es superior a la regresión logística

### 4.2.1 Primer intento

En este primer ejemplo usaremos solamente las variables númericas. 

```{r}
# para reproducibilidad:
tensorflow::set_random_seed(123)
### Preprocesamiento
# Aplicamos preprocesamiento inicial a muetsra de entrenamiento y prueba
raw_train_2 <- bake(receta_inicial_preparada, new_data=NULL)
raw_test_2  <- bake(receta_inicial_preparada, new_data=raw_test)


prep_entrena_rn_1 <- raw_train_2 |> select(where(is.numeric))
prep_prueba_rn_1 <-  raw_test_2  |> select(where(is.numeric))

# Keras necesita tensores
X_entrena <- as.matrix(prep_entrena_rn_1)
y_entrena <- as.matrix(raw_train_2 |> mutate(children = if_else(children=="none",0,1)) |> pull(children))

X_prueba <- as.matrix(prep_prueba_rn_1)

### Modelo
# Especificación de capas
modelo_red_neuronal_1 <- keras_model_sequential() |>
  layer_dense(units = 50, activation = 'relu', input_shape = ncol(prep_entrena_rn_1)) |>
  layer_dropout(0.5) |>
  layer_dense(units = 20, activation = 'relu', 
              kernel_regularizer = regularizer_l2(0.001)) |>
  layer_dropout(0.6) |>
  layer_dense(units = 10, activation = 'relu', 
              kernel_regularizer = regularizer_l2(0.001)) |>
  layer_dense(units = 1, activation = 'sigmoid')  

# Compilación
modelo_red_neuronal_1 |> compile(
  loss = 'binary_crossentropy', # perdida logarítmica
  optimizer = "adam", # Gradiente estocástico que se actualiza
  metrics = 'accuracy' # Para checar cuantas predicciones correctas hacemos
)

historia_1 <- modelo_red_neuronal_1 |> fit(
  X_entrena, 
  y_entrena, 
  epochs = 100, # para reducir el tiempo   
  batch_size =400,  # para reducir el tiempo
  verbose = 1
)

### Prediccion
predicciones_red_neuronal_1 <- modelo_red_neuronal_1 |> predict(X_prueba, ) |> as.vector()
predicciones_red_neuronal_1 <- tibble(id = 1:nrow(raw_test_2),
                                    probs = predicciones_red_neuronal_1)

predicciones_red_neuronal_1 |> write_csv("./datos/corregido/predicciones_red_neuronal_1.csv")

# Perdida logaritmica de entrenamiento
log_loss_function(
  modelo_red_neuronal_1 |> predict(X_entrena) |> as.vector(),
  ifelse(raw_train_2$children == "none", 0, 1)
  )


```


### 4.2.2 Segundo intento
Vamos a construir una red neuronal teniendo en consideración todas las variables númericas y dummys.

 - PERDIDA DE PRUEBA: 0.16797 2024/10/18 16:23:00


```{r}
# para reproducibilidad:
tensorflow::set_random_seed(123)
### Preprocesamiento
# Aplicamos preprocesamiento inicial a muetsra de entrenamiento y prueba
raw_train_2 <- bake(receta_inicial_preparada, new_data=NULL)
raw_test_2  <- bake(receta_inicial_preparada, new_data=raw_test)

# Receta
receta_neuronal_2 <- recipe(children ~ ., data = raw_train_2) |>
  step_dummy(all_factor_predictors())

# Preparamos receta
receta_neuronal_preparada_2 <- prep(receta_neuronal_2)

prep_entrena_rn_2 <- bake(receta_neuronal_preparada_2, new_data = NULL)
prep_prueba_rn_2 <-  bake(receta_neuronal_preparada_2, new_data = raw_test_2)

prep_entrena_rn_2 <- prep_entrena_rn_2 |> select(-children)

# Keras necesita tensores
X_entrena <- as.matrix(prep_entrena_rn_2)
y_entrena <- as.matrix(raw_train_2 |> mutate(children = if_else(children=="none",0,1)) |> pull(children))

X_prueba <- as.matrix(prep_prueba_rn_2)

### Modelo
# Especificación de capas
modelo_red_neuronal_2 <- keras_model_sequential() |>
  layer_dense(units = 50, activation = 'relu', input_shape = ncol(prep_entrena_rn_2)) |>
  layer_dropout(0.5) |>
  layer_dense(units = 20, activation = 'relu', 
              kernel_regularizer = regularizer_l2(0.001)) |>
  layer_dropout(0.6) |>
  layer_dense(units = 10, activation = 'relu', 
              kernel_regularizer = regularizer_l2(0.001)) |>
  layer_dense(units = 1, activation = 'sigmoid')  

# Compilación
modelo_red_neuronal_2 |> compile(
  loss = 'binary_crossentropy', # perdida logarítmica
  optimizer = "adam", # Gradiente estocástico que se actualiza
  metrics = 'accuracy' # Para checar cuantas predicciones correctas hacemos
)

historia_2 <- modelo_red_neuronal_2 |> fit(
  X_entrena, 
  y_entrena, 
  epochs = 100, # para reducir el tiempo   
  batch_size =400,  # para reducir el tiempo
  verbose = 1
)

### Prediccion
predicciones_red_neuronal_2 <- modelo_red_neuronal_2 |> predict(X_prueba, ) |> as.vector()
predicciones_red_neuronal_2 <- tibble(id = 1:nrow(raw_test_2),
                                    probs = predicciones_red_neuronal_2)

predicciones_red_neuronal_2 |> write_csv("./datos/corregido/predicciones_red_neuronal_2.csv")

# Perdida logaritmica de entrenamiento
log_loss_function(
  modelo_red_neuronal_2 |> predict(X_entrena) |> as.vector(),
  ifelse(raw_train_2$children == "none", 0, 1)
  )
```


### 4.2.3 Tercer intento:

Ahora probaremos interacciones también.

 - PERDIDA LOGARÌTMICA DE PRUEBA: 0.16476

```{r}
# para reproducibilidad:
tensorflow::set_random_seed(123)
### Preprocesamiento
# Aplicamos preprocesamiento inicial a muetsra de entrenamiento y prueba
raw_train_2 <- bake(receta_inicial_preparada, new_data=NULL)
raw_test_2  <- bake(receta_inicial_preparada, new_data=raw_test)

# Receta
receta_neuronal_3 <- recipe(children ~ ., data = raw_train_2) |>
  step_dummy(all_factor_predictors()) |>
  step_interact( ~
                   starts_with("hotel"):lead_time +
                   starts_with("hotel"):starts_with("arrival_date") +
                   starts_with("hotel"):starts_with("area") + 
                   starts_with("hotel"):average_daily_rate + 
                   starts_with("hotel"):starts_with("meal") +
                   starts_with("meal"):average_daily_rate +
                   starts_with("meal"):adults +
                   starts_with("reserved_room_type"):average_daily_rate
  )

# Preparamos receta
receta_neuronal_preparada_3 <- prep(receta_neuronal_3)

prep_entrena_rn_3 <- bake(receta_neuronal_preparada_3, new_data = NULL)
prep_prueba_rn_3 <-  bake(receta_neuronal_preparada_3, new_data = raw_test_2)

prep_entrena_rn_3 <- prep_entrena_rn_3 |> select(-children)

# Keras necesita tensores
X_entrena <- as.matrix(prep_entrena_rn_3)
y_entrena <- as.matrix(raw_train_2 |> mutate(children = if_else(children=="none",0,1)) |> pull(children))

X_prueba <- as.matrix(prep_prueba_rn_3)

### Modelo
# Especificación de capas
modelo_red_neuronal_3 <- keras_model_sequential() |>
  layer_dense(units = 160, activation = 'relu', input_shape = ncol(prep_entrena_rn_3)) |>
  layer_dropout(0.5) |>
  layer_dense(units = 70, activation = 'relu', 
              kernel_regularizer = regularizer_l2(0.001)) |>
  layer_dropout(0.6) |>
  layer_dense(units = 25, activation = 'relu', 
              kernel_regularizer = regularizer_l2(0.001)) |>
  layer_dropout(0.6) |>
  layer_dense(units = 15, activation = 'relu', 
              kernel_regularizer = regularizer_l2(0.001)) |>
  layer_dropout(0.6) |>
  layer_dense(units = 5, activation = 'relu', 
              kernel_regularizer = regularizer_l2(0.001)) |>
  layer_dense(units = 1, activation = 'sigmoid')  

# Compilación
modelo_red_neuronal_3 |> compile(
  loss = 'binary_crossentropy', # perdida logarítmica
  optimizer = "adam", # Gradiente estocástico que se actualiza
  metrics = 'accuracy' # Para checar cuantas predicciones correctas hacemos
)

historia_3 <- modelo_red_neuronal_3 |> fit(
  X_entrena, 
  y_entrena, 
  epochs = 100, # para reducir el tiempo   
  batch_size =400,  # para reducir el tiempo
  verbose = 1
)

### Prediccion
predicciones_red_neuronal_3 <- modelo_red_neuronal_3 |> predict(X_prueba) |> as.vector()
predicciones_red_neuronal_3 <- tibble(id = 1:nrow(raw_test_2),
                                    probs = predicciones_red_neuronal_3)

predicciones_red_neuronal_3 |> write_csv("./datos/corregido/predicciones_red_neuronal_3.csv")

# Perdida logaritmica de entrenamiento
log_loss_function(
  modelo_red_neuronal_3 |> predict(X_entrena) |> as.vector(),
  ifelse(raw_train_2$children == "none", 0, 1)
  )
```

## 4.4 XGboost

# 4.4.1 Primer intento

Solo variables númericas y dummys sobre variables categóricas 

 - PÉRDIDA LOGARÍTMICA DE PRUEBA: 0.15470
 - Hay sobreajuste

```{r}
set.seed(123) # para reproducibilidad

# Aplicamos preprocesamiento inicial a muetsra de entrenamiento y prueba
raw_train_2 <- bake(receta_inicial_preparada, new_data=NULL)
raw_test_2  <- bake(receta_inicial_preparada, new_data=raw_test)

# Receta
receta_xgboost_1 <- recipe(children ~ ., data = raw_train_2) |>
  step_dummy(all_factor_predictors())

# Preparamos receta
receta_preparada_xgboost_1 <- prep(receta_xgboost_1)

# Obtenemos datos preprocesados de entrenamiento y prueba
prep_entrena_xgboost_1 <- bake(receta_preparada_xgboost_1, new_data = NULL) |> mutate(children = if_else(children == "none", 0, 1))
prep_prueba_xgboost_1 <- bake(receta_preparada_xgboost_1, new_data = raw_test_2) 

prep_entrena_xgboost_1 <- xgb.DMatrix(
  data = as.matrix(prep_entrena_xgboost_1 |> select(-children)),
  label = prep_entrena_xgboost_1 |> pull(children)
  )
prep_prueba_xgboost_1 <- xgb.DMatrix(data = as.matrix(prep_prueba_xgboost_1)) 

parametros <- list(
  objective = "binary:logistic",  
  eval_metric = "logloss",        
  max_depth = 10,                  
  eta = 0.1,                      
  subsample = 0.8,                
  colsample_bytree = 0.8          
)

# Realizar la validación cruzada con 10 particiones
resultados_xgboost_1 <- xgb.cv(
  params = parametros,
  data = prep_entrena_xgboost_1,
  nfold = 5,                   
  nrounds = 200,               
  early_stopping_rounds = 10,  
  verbose = 1
)

iter_optima <- resultados_xgboost_1$best_iteration  # Extraer el número óptimo de iteraciones
modelo_xgboost_1 <- xgb.train(
  params = parametros,
  data = prep_entrena_xgboost_1,
  nrounds = iter_optima,  # Usar el número óptimo de rondas
  verbose = 1
)

# Predicciones en el nuevo conjunto de datos
preds_prueba_xgboost_1 <- predict(modelo_xgboost_1, prep_prueba_xgboost_1)
preds_prueba_xgboost_1 |> as_tibble() |> mutate(id = 1:n()) |> rename(probs = value) |> select(id, probs) |> write_csv("./datos/corregido/predicciones_xgboost_1.csv")


# Predicciones en cojunto de entrenamiento
log_loss_function(
  modelo_xgboost_1 |> predict(prep_entrena_xgboost_1) |> as.vector(),
  ifelse(raw_train_2$children == "none", 0, 1)
  )
```

# 4.4.1 Segundo intento

Solo variables númericas dummys e interacciones

```{r}
set.seed(123) # para reproducibilidad

# Aplicamos preprocesamiento inicial a muetsra de entrenamiento y prueba
raw_train_2 <- bake(receta_inicial_preparada, new_data=NULL)
raw_test_2  <- bake(receta_inicial_preparada, new_data=raw_test)

# Receta
receta_xgboost_2 <- recipe(children ~ ., data = raw_train_2) |>
  step_dummy(all_factor_predictors()) |>
  step_interact( ~
                   starts_with("hotel"):lead_time +
                   starts_with("hotel"):starts_with("arrival_date") +
                   starts_with("hotel"):starts_with("area") + 
                   starts_with("hotel"):average_daily_rate + 
                   starts_with("hotel"):starts_with("meal") +
                   starts_with("meal"):average_daily_rate +
                   starts_with("meal"):adults +
                   starts_with("reserved_room_type"):average_daily_rate +
                   lead_time:average_daily_rate +
                   stays_in_weekend_nights:stays_in_week_nights +
                   starts_with("deposit_type"):average_daily_rate
  )

# Preparamos receta
receta_preparada_xgboost_2 <- prep(receta_xgboost_2)

# Obtenemos datos preprocesados de entrenamiento y prueba
prep_entrena_xgboost_2 <- bake(receta_preparada_xgboost_2, new_data = NULL) |> mutate(children = if_else(children == "none", 0, 1))
prep_prueba_xgboost_2 <- bake(receta_preparada_xgboost_2, new_data = raw_test_2) 

prep_entrena_xgboost_2 <- xgb.DMatrix(
  data = as.matrix(prep_entrena_xgboost_2 |> select(-children)),
  label = prep_entrena_xgboost_2 |> pull(children)
  )
prep_prueba_xgboost_2 <- xgb.DMatrix(data = as.matrix(prep_prueba_xgboost_2)) 

parametros <- list(
  objective = "binary:logistic",  
  eval_metric = "logloss",        
  max_depth = 5,                  
  eta = 0.1,                      
  subsample = 0.8,                
  colsample_bytree = 0.5          # Submuestreo de las columnas
)

# Realizar la validación cruzada con 10 particiones
resultados_xgboost_2 <- xgb.cv(
  params = parametros,
  data = prep_entrena_xgboost_2,
  nfold = 15,                   
  nrounds = 300,               
  early_stopping_rounds = 10,  
  verbose = 1
)

iter_optima <- resultados_xgboost_2$best_iteration  # Extraer el número óptimo de iteraciones
modelo_xgboost_2 <- xgb.train(
  params = parametros,
  data = prep_entrena_xgboost_2,
  nrounds = iter_optima,  # Usar el número óptimo de rondas
  verbose = 1
)

# Predicciones en el nuevo conjunto de datos
preds_prueba_xgboost_2 <- predict(modelo_xgboost_2, prep_prueba_xgboost_2)
preds_prueba_xgboost_2 |> as_tibble() |> mutate(id = 1:n()) |> rename(probs = value) |> select(id, probs) |> write_csv("./datos/corregido/predicciones_xgboost_2.csv")


# Predicciones en cojunto de entrenamiento
log_loss_function(
  modelo_xgboost_2 |> predict(prep_entrena_xgboost_2) |> as.vector(),
  ifelse(raw_train_2$children == "none", 0, 1)
  )
```

### 4.4.3 Tercer intento

```{r}
receta_proprocesamiento_inicial_2 <- recipe(children ~., raw_train) |>
  # Removemos columnas con valores faltantes
  step_rm(agent, company) |>
  # Aplicamos normalización a las variables númericas 
  step_normalize(
    lead_time,
    stays_in_weekend_nights,
    stays_in_week_nights,
    adults,
    previous_bookings_not_canceled,
    booking_changes,
    days_in_waiting_list,
    average_daily_rate,
    total_of_special_requests,
    previous_cancellations
  ) |>
  # Preprocesamiento de variables catégoricas
  step_mutate(
    hotel = as.factor(hotel),
    meal = if_else(meal %in% c("SC", "Undefined"), "SC/Undefined", meal),
    meal = as.factor(meal),
    country = if_else(!(country %in% paises), "NULL", country),
    country = ifelse(table(country)[country] < 100, "Otros", country),
    country = as.factor(country),
    distribution_channel = as.factor(distribution_channel),
    is_repeated_guest = as.factor(is_repeated_guest),
    reserved_room_type = as.factor(reserved_room_type),
    deposit_type = if_else(deposit_type %in% c("No_Deposit"), deposit_type, "Deposit"),
    deposit_type = as.factor(deposit_type),
    required_car_parking_spaces = as.factor(required_car_parking_spaces),
    customer_type = as.factor(customer_type),
    market_segment = as.factor(market_segment),
    assigned_room_type = as.factor(assigned_room_type)
  ) |>
  # Preprocesamiento de variable de fecha
  step_mutate(
    arrival_date = ceiling_date(arrival_date, "month"),
    arrival_date_month = month(arrival_date),
    arrival_date_month = as.factor(arrival_date_month),
    arrival_date_year = year(arrival_date),
    arrival_date_year = as.factor(arrival_date_year)
  ) |>
  step_rm(arrival_date)
  
  
receta_inicial_preparada_2 <- prep(receta_proprocesamiento_inicial_2)
raw_train_3 <- bake(receta_inicial_preparada_2, new_data = NULL)
```

```{r}
set.seed(123) # para reproducibilidad

# Aplicamos preprocesamiento inicial a muetsra de entrenamiento y prueba
raw_train_3 <- bake(receta_inicial_preparada_2, new_data=NULL)
raw_test_3  <- bake(receta_inicial_preparada_2, new_data=raw_test)

# Receta
receta_xgboost_3 <- recipe(children ~ ., data = raw_train_3) |>
#  step_rm(reserved_room_type) |>
  step_dummy(all_factor_predictors()) #|>
#  step_interact( ~
#                   starts_with("hotel"):lead_time +
#                   starts_with("hotel"):starts_with("arrival_date") +
#                   starts_with("hotel"):starts_with("area") + 
#                   starts_with("hotel"):average_daily_rate + 
#                   starts_with("hotel"):starts_with("meal") +
#                   starts_with("meal"):average_daily_rate +
#                   starts_with("meal"):adults +
#                   starts_with("reserved_room_type"):average_daily_rate +
#                   lead_time:average_daily_rate +
#                   stays_in_weekend_nights:stays_in_week_nights +
#                   starts_with("deposit_type"):average_daily_rate
#  )

# Preparamos receta
receta_preparada_xgboost_3 <- prep(receta_xgboost_3)

# Obtenemos datos preprocesados de entrenamiento y prueba
prep_entrena_xgboost_3 <- bake(receta_preparada_xgboost_3, new_data = NULL) |> mutate(children = if_else(children == "none", 0, 1))
prep_prueba_xgboost_3 <- bake(receta_preparada_xgboost_3, new_data = raw_test_3) 

prep_entrena_xgboost_3 <- xgb.DMatrix(
  data = as.matrix(prep_entrena_xgboost_3 |> select(-children)),
  label = prep_entrena_xgboost_3 |> pull(children)
  )
prep_prueba_xgboost_3 <- xgb.DMatrix(data = as.matrix(prep_prueba_xgboost_3)) 

parametros <- list(
  objective = "binary:logistic",  
  eval_metric = "logloss",        
  max_depth = 10, # 145275+0.007614 con cinco    # 0.143992 con seis    0.143249+0.007815 con 7       
  eta = 0.1,                      
  subsample = 0.7, # submuestreo de las filas 145275+0.007614 con 0.8   
  colsample_bytree = 0.5#,
  #scale_pos_weight = sum(if_else(raw_train_3$children == "none", 1, 0))/sum(if_else(raw_train_3$children == "children", 1, 0))
)


# Realizar la validación cruzada con 10 particiones
resultados_xgboost_3 <- xgb.cv(
  params = parametros,
  data = prep_entrena_xgboost_3,
  nfold = 15,                   
  nrounds = 600,               
  early_stopping_rounds = 10,  
  verbose = 1
)

iter_optima <- resultados_xgboost_3$best_iteration  # Extraer el número óptimo de iteraciones

modelo_xgboost_3 <- xgb.train(
  params = parametros,
  data = prep_entrena_xgboost_3,
  nrounds = iter_optima,  # Usar el número óptimo de iteraciones
  verbose = 1
)

# Predicciones en el nuevo conjunto de datos
preds_prueba_xgboost_3 <- predict(modelo_xgboost_3, prep_prueba_xgboost_3)
preds_prueba_xgboost_3 |> as_tibble() |> mutate(id = 1:n()) |> rename(probs = value) |> select(id, probs) |> write_csv("./datos/corregido/predicciones_xgboost_3.csv")


# Predicciones en cojunto de entrenamiento
log_loss_function(
  modelo_xgboost_3 |> predict(prep_entrena_xgboost_3) |> as.vector(),
  ifelse(raw_train_3$children == "none", 0, 1)
  )
```

### 4.4.4 Cuarto intento
```{r}
set.seed(123) # para reproducibilidad

# Aplicamos preprocesamiento inicial a muetsra de entrenamiento y prueba
raw_train_3 <- bake(receta_inicial_preparada_2, new_data=NULL)
raw_test_3  <- bake(receta_inicial_preparada_2, new_data=raw_test)

# Receta
receta_xgboost_3 <- recipe(children ~ ., data = raw_train_3) |>
  step_dummy(all_factor_predictors()) |>
  step_interact( ~
                   starts_with("hotel"):lead_time +
                   starts_with("hotel"):starts_with("arrival_date") +
                   starts_with("hotel"):starts_with("country") + 
                   starts_with("hotel"):average_daily_rate + 
                   starts_with("hotel"):starts_with("meal") +
                   starts_with("meal"):average_daily_rate +
                   starts_with("meal"):adults +
                   starts_with("reserved_room_type"):average_daily_rate +
                   lead_time:average_daily_rate +
                   stays_in_weekend_nights:stays_in_week_nights +
                   starts_with("deposit_type"):average_daily_rate
  )

# Preparamos receta
receta_preparada_xgboost_3 <- prep(receta_xgboost_3)

# Obtenemos datos preprocesados de entrenamiento y prueba
prep_entrena_xgboost_3 <- bake(receta_preparada_xgboost_3, new_data = NULL) |> mutate(children = if_else(children == "none", 0, 1))
prep_prueba_xgboost_3 <- bake(receta_preparada_xgboost_3, new_data = raw_test_3) 

prep_entrena_xgboost_3 <- xgb.DMatrix(
  data = as.matrix(prep_entrena_xgboost_3 |> select(-children)),
  label = prep_entrena_xgboost_3 |> pull(children)
  )
prep_prueba_xgboost_3 <- xgb.DMatrix(data = as.matrix(prep_prueba_xgboost_3)) 

parametros <- list(
  objective = "binary:logistic",  
  eval_metric = "logloss",        
  max_depth = 6, # 145275+0.007614 con cinco                 
  eta = 0.1,                      
  subsample = 0.7, # submuestreo de las filas 145275+0.007614 con 0.8                 
  colsample_bytree = 0.5          # Submuestreo de las columnas
)

# Realizar la validación cruzada con 10 particiones
resultados_xgboost_3 <- xgb.cv(
  params = parametros,
  data = prep_entrena_xgboost_3,
  nfold = 15,                   
  nrounds = 500,               
  early_stopping_rounds = 10,  
  verbose = 1
)

iter_optima <- resultados_xgboost_3$best_iteration  # Extraer el número óptimo de iteraciones
modelo_xgboost_3 <- xgb.train(
  params = parametros,
  data = prep_entrena_xgboost_3,
  nrounds = iter_optima,  # Usar el número óptimo de rondas
  verbose = 1
)

# Predicciones en el nuevo conjunto de datos
preds_prueba_xgboost_3 <- predict(modelo_xgboost_3, prep_prueba_xgboost_3)
preds_prueba_xgboost_3 |> as_tibble() |> mutate(id = 1:n()) |> rename(probs = value) |> select(id, probs) |> write_csv("./datos/corregido/predicciones_xgboost_4.csv")


# Predicciones en cojunto de entrenamiento
log_loss_function(
  modelo_xgboost_3 |> predict(prep_entrena_xgboost_3) |> as.vector(),
  ifelse(raw_train_3$children == "none", 0, 1)
  )
```



### 4.4.5 Quinto intento

Usaremos el modelo de 4.4.3 realizando bagging

```{r}
set.seed(123) # para reproducibilidad

# Aplicamos preprocesamiento inicial a muetsra de entrenamiento y prueba
raw_train_3 <- bake(receta_inicial_preparada_2, new_data=NULL)
raw_test_3  <- bake(receta_inicial_preparada_2, new_data=raw_test)

# Hacerlo dentro o fuera del bucle es irrelevante
receta_xgboost_5 <- recipe(children ~ ., data = raw_train_3) |>
  step_dummy(all_factor_predictors()) |>
  prep()


preds_boot_xgboost_1 <- matrix(NA, nrow = nrow(raw_test_3), ncol = 200)

parametros <- list(
  objective = "binary:logistic",
  eval_metric = "logloss",
  max_depth = 10,
  eta = 0.1,
  subsample = 0.7,
  colsample_bytree = 0.5
)

procesar_iteracion <- function(i) {
  # Muestra bootstrap
  muestra_boot <- slice_sample(raw_train_3, prop = 1, by = children)

  # Preprocesamos la muestra bootstrap
  prep_entrena_xgboost_5 <- bake(receta_xgboost_5, new_data = muestra_boot) |>
    mutate(children = if_else(children == "none", 0, 1))

  # Convertimos a formato DMatrix
  prep_entrena_xgboost_5 <- xgb.DMatrix(
    data = as.matrix(prep_entrena_xgboost_5 |> select(-children)),
    label = prep_entrena_xgboost_5 |> pull(children)
  )
  
  prep_prueba_xgboost_5 <- bake(receta_xgboost_5, new_data = raw_test_3) |> as.matrix()
  dtest <- xgb.DMatrix(data = prep_prueba_xgboost_5)

  # Validación cruzada
  resultados_xgboost_5 <- xgb.cv(
    params = parametros,
    data = prep_entrena_xgboost_5,
    nfold = 15,
    nrounds = 600,
    early_stopping_rounds = 10,
    verbose = 0
  )
  
  # Entrenamos el modelo con las iteraciones óptimas
  iter_optima <- resultados_xgboost_5$best_iteration
  modelo_xgboost_5 <- xgb.train(
    params = parametros,
    data = prep_entrena_xgboost_5,
    nrounds = iter_optima,
    verbose = 0
  )

  # Predicción en el conjunto de prueba
  preds <- predict(modelo_xgboost_5, dtest)
  
  # Retornamos las predicciones
  return(preds)
}

# Usamos paralelización
num_cores <- detectCores() - 1
cl <- makeCluster(num_cores)
registerDoParallel(cl)

# Ejecutamos las iteraciones en paralelo
preds_boot_xgboost_1 <- foreach(i = 1:200, .combine = 'cbind', .packages = c("xgboost", "dplyr", "recipes")) %dopar% {
  procesar_iteracion(i)
}

preds_prom_boot_xgboost_1 <- rowMeans(preds_boot_xgboost_1) |> as_tibble() |> rename(probs = value)
preds_prom_boot_xgboost_1 |> mutate(id = 1:nrow(preds_prom_boot_xgboost_1)) |> select(id, probs) |> write_csv("./datos/corregido/predicciones_xgboost_5.csv")
```

### 4.4.6 Sexto intento

```{r}
aux <- raw_train |> select(children, arrival_date) |> mutate(arrival_date_year= year(arrival_date)) |>
  summarise(n=n(), .by=c("children", "arrival_date_year")) |> filter(children=="children") |> mutate(prop_anio = n/sum(n)) |>
  select(arrival_date_year, prop_anio)

raw_train_x <- left_join(raw_train |> mutate(arrival_date_year=year(arrival_date)), aux, by="arrival_date_year")
raw_test_x <- left_join(raw_test |> mutate(arrival_date_year=year(arrival_date)), aux, by="arrival_date_year")


aux <- raw_train |> select(children, arrival_date) |> mutate(arrival_date_month= month(arrival_date)) |>
  summarise(n=n(), .by=c("children", "arrival_date_month")) |> filter(children=="children") |> mutate(prop_mes = n/sum(n)) |>
  select(arrival_date_month, prop_mes) |> arrange(prop_mes)

raw_train_x <- left_join(raw_train_x |> mutate(arrival_date_month=month(arrival_date)), aux, by="arrival_date_month")
raw_test_x <- left_join(raw_test_x |> mutate(arrival_date_month=month(arrival_date)), aux, by="arrival_date_month")

  
```


```{r}
receta_proprocesamiento_inicial_3 <- recipe(children ~., raw_train) |>
  # Removemos columnas con valores faltantes
  step_rm(agent, company) |>
  # Aplicamos normalización a las variables númericas 
  step_normalize(
    lead_time,
    stays_in_weekend_nights,
    stays_in_week_nights,
    adults,
    previous_bookings_not_canceled,
    booking_changes,
    days_in_waiting_list,
    average_daily_rate,
    total_of_special_requests,
    previous_cancellations
  ) |>
  # Preprocesamiento de variables catégoricas
  step_mutate(
    hotel = as.factor(hotel),
    meal = if_else(meal %in% c("SC", "Undefined"), "SC/Undefined", meal),
    meal = as.factor(meal),
    country = if_else(!(country %in% paises), "Otros", country),
    country = if_else(country=="NULL", "Otros", country),
    country = ifelse(table(country)[country] < 100, "Otros", country),
    country = as.factor(country),
    distribution_channel = as.factor(distribution_channel),
    #is_repeated_guest = as.factor(is_repeated_guest),
    reserved_room_type = factor(reserved_room_type, levels = c("O", "N", "M", "L", "K", "J", "I", "H","G","F","E","D","C","B","A")),
    reserved_room_type = as.numeric(reserved_room_type),
    deposit_type = if_else(deposit_type %in% c("No_Deposit"), deposit_type, "Deposit"),
    deposit_type = as.factor(deposit_type),
    required_car_parking_spaces = as.factor(required_car_parking_spaces),
    customer_type = as.factor(customer_type),
    market_segment = as.factor(market_segment),
    assigned_room_type = factor(assigned_room_type, levels = c("O", "N", "M", "L", "K", "J", "I", "H","G","F","E","D","C","B","A")),
    assigned_room_type = as.numeric(assigned_room_type)
  ) |>
   #Preprocesamiento de variable de fecha
  step_mutate(
    arrival_date = ceiling_date(arrival_date, "month"),
    arrival_date_month = month(arrival_date),
    arrival_date_month = as.factor(arrival_date_month),
    #arrival_date_month = as.numeric(arrival_date_month),
    arrival_date_year = year(arrival_date),
    arrival_date_year = as.factor(arrival_date_year)
    #arrival_date_year = as.numeric(arrival_date_year)
  ) |>
  step_rm(arrival_date)
  
  
receta_inicial_preparada_3 <- prep(receta_proprocesamiento_inicial_3)
raw_train_4 <- bake(receta_inicial_preparada_3, new_data = NULL)
```




```{r}
set.seed(123) # para reproducibilidad


# Aplicamos preprocesamiento inicial a muetsra de entrenamiento y prueba
raw_train_4 <- bake(receta_inicial_preparada_3, new_data=NULL)
raw_test_4  <- bake(receta_inicial_preparada_3, new_data=raw_test_x)

column_names <- colnames(raw_train_4)
restricciones_nombres <- list(c("assigned_room_type", "reserved_room_type"))

restricciones <- lapply(restricciones_nombres, function(x){
  match(x, column_names) -1
})


# Receta
receta_xgboost_6 <- recipe(children ~ ., data = raw_train_4) |>
#  step_rm(reserved_room_type) |>
  step_dummy(all_factor_predictors()) #|>
#  step_interact( ~
#                   starts_with("hotel"):lead_time +
#                   starts_with("hotel"):starts_with("arrival_date") +
#                   starts_with("hotel"):starts_with("area") + 
#                   starts_with("hotel"):average_daily_rate + 
#                   starts_with("hotel"):starts_with("meal") +
#                   starts_with("meal"):average_daily_rate +
#                   starts_with("meal"):adults +
#                   starts_with("reserved_room_type"):average_daily_rate +
#                   lead_time:average_daily_rate +
#                   stays_in_weekend_nights:stays_in_week_nights +
#                   starts_with("deposit_type"):average_daily_rate
#  )

# Preparamos receta
receta_preparada_xgboost_6 <- prep(receta_xgboost_6)

# Obtenemos datos preprocesados de entrenamiento y prueba
prep_entrena_xgboost_6 <- bake(receta_preparada_xgboost_6, new_data = NULL) |> mutate(children = if_else(children == "none", 0, 1))
prep_prueba_xgboost_6 <- bake(receta_preparada_xgboost_6, new_data = raw_test_4) 

prep_entrena_xgboost_6 <- xgb.DMatrix(
  data = as.matrix(prep_entrena_xgboost_6 |> select(-children)),
  label = prep_entrena_xgboost_6 |> pull(children)
  )
prep_prueba_xgboost_6 <- xgb.DMatrix(data = as.matrix(prep_prueba_xgboost_6)) 

parametros <- list(
  objective = "binary:logistic",  
  eval_metric = "logloss",        
  max_depth = 10, # 145275+0.007614 con cinco    # 0.143992 con seis    0.143249+0.007815 con 7       
  eta = 0.1,                      
  subsample = 0.7, # submuestreo de las filas 145275+0.007614 con 0.8   
  colsample_bytree = 0.5#,
  #scale_pos_weight = sum(if_else(raw_train_3$children == "none", 1, 0))/sum(if_else(raw_train_3$children == "children", 1, 0))
)


# Realizar la validación cruzada con 10 particiones
resultados_xgboost_3 <- xgb.cv(
  params = parametros,
  data = prep_entrena_xgboost_6,
  nfold = 15,                   
  nrounds = 600,               
  early_stopping_rounds = 20,  
  verbose = 1
)

iter_optima <- resultados_xgboost_6$best_iteration  # Extraer el número óptimo de iteraciones

modelo_xgboost_6 <- xgb.train(
  params = parametros,
  data = prep_entrena_xgboost_6,
  nrounds = iter_optima,  # Usar el número óptimo de iteraciones
  verbose = 1
)

# Predicciones en el nuevo conjunto de datos
preds_prueba_xgboost_6 <- predict(modelo_xgboost_6, prep_prueba_xgboost_6)
preds_prueba_xgboost_6 |> as_tibble() |> mutate(id = 1:n()) |> rename(probs = value) |> select(id, probs) |> write_csv("./datos/corregido/predicciones_xgboost_6.csv")


# Predicciones en cojunto de entrenamiento
log_loss_function(
  modelo_xgboost_6 |> predict(prep_entrena_xgboost_6) |> as.vector(),
  ifelse(raw_train_4$children == "none", 0, 1)
  )
```



```{r}
set.seed(123) # para reproducibilidad

# Aplicamos preprocesamiento inicial a muetsra de entrenamiento y prueba
raw_train_4 <- bake(receta_inicial_preparada_3, new_data=NULL)
raw_test_4  <- bake(receta_inicial_preparada_3, new_data=raw_test)

# Hacerlo dentro o fuera del bucle es irrelevante
receta_xgboost_6 <- recipe(children ~ ., data = raw_train_4) |>
  step_dummy(all_factor_predictors()) |>
  prep()


preds_boot_xgboost_2 <- matrix(NA, nrow = nrow(raw_test_4), ncol = 100)

parametros <- list(
  objective = "binary:logistic",  
  eval_metric = "logloss",        
  max_depth = 10, # 145275+0.007614 con cinco    # 0.143992 con seis    0.143249+0.007815 con 7       
  eta = 0.1,                      
  subsample = 0.7, # submuestreo de las filas 145275+0.007614 con 0.8   
  colsample_bytree = 0.5#,
  #scale_pos_weight = sum(if_else(raw_train_3$children == "none", 1, 0))/sum(if_else(raw_train_3$children == "children", 1, 0))
)

procesar_iteracion <- function(i) {
  # Muestra bootstrap
  muestra_boot <- slice_sample(raw_train_4, prop = 1, by = children)

  # Preprocesamos la muestra bootstrap
  prep_entrena_xgboost_6 <- bake(receta_xgboost_6, new_data = muestra_boot) |>
    mutate(children = if_else(children == "none", 0, 1))

  # Convertimos a formato DMatrix
  prep_entrena_xgboost_6 <- xgb.DMatrix(
    data = as.matrix(prep_entrena_xgboost_6 |> select(-children)),
    label = prep_entrena_xgboost_6 |> pull(children)
  )
  
  prep_prueba_xgboost_6 <- bake(receta_xgboost_6, new_data = raw_test_4) |> as.matrix()
  dtest <- xgb.DMatrix(data = prep_prueba_xgboost_6)

  # Validación cruzada
  resultados_xgboost_6 <- xgb.cv(
    params = parametros,
    data = prep_entrena_xgboost_6,
    nfold = 15,
    nrounds = 600,
    early_stopping_rounds = 10,
    verbose = 0
  )
  
  # Entrenamos el modelo con las iteraciones óptimas
  iter_optima <- resultados_xgboost_6$best_iteration
  modelo_xgboost_6 <- xgb.train(
    params = parametros,
    data = prep_entrena_xgboost_6,
    nrounds = iter_optima,
    verbose = 0
  )

  # Predicción en el conjunto de prueba
  preds <- predict(modelo_xgboost_6, dtest)
  
  # Retornamos las predicciones
  return(preds)
}

# Usamos paralelización
num_cores <- detectCores() - 1
cl <- makeCluster(num_cores)
registerDoParallel(cl)

# Ejecutamos las iteraciones en paralelo
preds_boot_xgboost_2 <- foreach(i = 1:200, .combine = 'cbind', .packages = c("xgboost", "dplyr", "recipes")) %dopar% {
  procesar_iteracion(i)
}

preds_prom_boot_xgboost_2 <- rowMeans(preds_boot_xgboost_2) |> as_tibble() |> rename(probs = value)
preds_prom_boot_xgboost_2 |> mutate(id = 1:nrow(preds_prom_boot_xgboost_2)) |> select(id, probs) |> write_csv("./datos/corregido/predicciones_xgboost_7.csv")


```

